臺灣高等法院臺中分院刑事判決　　　　99年度上訴字第2103號
上　訴　人
即　被　告　楊士賢
輔　佐　人　楊章
選任辯護人　王文聖律師
上　訴　人
即　被　告　陳儒修
選任辯護人　周復興律師
上列上訴人因毒品危害防制條例案件，不服臺灣臺中地方法院99
年度訴字第776號中華民國99年8月27日第一審判決（起訴案號：
臺灣臺中地方法院檢察署99年度偵字第3550、4155號），提起上
訴，本院判決如下：
    主  文
原判決撤銷。
楊士賢、陳儒修犯如附表一所示各罪，各處如附表一所示之刑。
主刑部分，各應執行有期徒刑拾壹年。
楊士賢、陳儒修其餘被訴如附表二所示販賣第三級毒品罪，均無
罪。
    事  實
一、楊士賢（綽號胖子）、陳儒修（綽號阿狗）均明知含有甲基
    安非他命（學名為Methamphetamine，以下均簡稱為甲基安
    非他命）或MDMA（即3,4-亞甲基雙氧甲基安非他命，學名為
    Methylenedioxymethamph etamine，以下均簡稱MDMA）成分
    之搖頭丸，係屬毒品危害防制條例第二條第二項第二款所列
    管之第二級毒品，而愷他命（Ketamine，俗稱Ｋ他命，以下
    均稱愷他命）則係屬毒品危害防制條例第二條第一項第三款
    所列管之第三級毒品，非經許可，不得無故販賣，詎其二人
    竟共同基於販賣含第二級毒品成分之搖頭丸及第三級毒品愷
    他命以營利之犯意聯絡及行為分擔，以渠等所有或持用之門
    號0000000000、0000000000、000
    0000000號行動電話作為販賣第二、三級毒品之聯絡
    工具，由欲購買毒品之人撥打前開電話與楊士賢或陳儒修聯
    絡後，再由楊士賢或陳儒修至約定地點進行交易之方式，於
    附表一所示之時間、地點，以附表一各該編號所示之聯絡方
    式及交易內容，販賣第二級毒品搖頭丸（含MDMA成分）、第
    三級毒品愷他命予附表一所示之購毒者江靜子、林姿君、黃
    利群、賴柏先、林青霞、鄒仁淵等人（各次詳細之交易時間
    、地點、交易方式、數量及金額均詳如附表一所示）。嗣因
    檢警獲報後，乃對楊士賢、陳儒修使用之上開行動電話進行
    通訊監察，並於民國九十九年二月四日持臺灣臺中地方法院
    核發之搜索票，前往楊士賢與陳儒修共同居住、位在臺中市
    ○○區○○路五五號四樓之五之租屋處執行搜索，當場於楊
    士賢之背包內扣得販賣毒品所得共新臺幣（下同）一萬千二
    百元、預備供販賣之第二級毒品搖頭丸共三十七顆（藍色錠
    劑，毛重十點三七公克、淨重九點六一二四公克）、供販毒
    使用之門號0000000000號行動電話一支（含ＳＩ
    Ｍ卡一張）、楊士賢個人使用之門號0000000000
    號行動電話一支（含ＳＩＭ卡一張），於陳儒修褲子內扣得
    販賣毒品所得六萬八千四百元，再於屋內扣得渠等供販毒使
    用之帳冊一本及陳儒修使用之門號0000000000號
    行動電話一支（含ＳＩＭ卡一張），於楊士賢使用之車牌號
    碼八一六一－ＵＤ號自小客車內扣得預備供販賣之第三級毒
    品愷他命一包（毛重二點零七公克、淨重一點八七七七公克
    ），因而查悉上情。
二、案經臺灣臺中地方法院檢察署檢察官指揮臺中市政府警察局
    及海岸巡防署中部地區巡防局移送臺灣臺中地方法院檢察署
    檢察官偵查起訴。
    理  由
甲、有罪部分（即附表一部分）：
壹、證據能力方面：
一、按被告以外之人（包括證人、鑑定人、告訴人、被害人及共
    同被告等）於審判外之陳述雖不符刑事訴訟法第一百五十九
    條之一至之四等四條之規定，而經當事人於審判程序同意作
    為證據，法院審酌該言詞陳述或書面陳述作成時之情況，認
    為適當者，亦得為證據；當事人、代理人或辯護人於法院調
    查證據時，知有刑事訴訟法第一百五十九條第一項不得為證
    據之情形，而未於言詞辯論終結前聲明異議者，視為有前項
    之同意，同法第一百五十九條之五定有明文。立法意旨在於
    傳聞證據未經當事人之反對詰問予以核實，原則上先予排除
    。惟若當事人已放棄反對詰問權，於審判程序中表明同意該
    等傳聞證據可作為證據；或於言詞辯論終結前未聲明異議，
    基於尊重當事人對傳聞證據之處分權，及證據資料愈豐富，
    愈有助於真實發見之理念，且強化言詞辯論主義，使訴訟程
    序得以順暢進行，上開傳聞證據亦均具有證據能力。查檢察
    官、被告楊士賢、陳儒修及其等之選任辯護人對於本案卷內
    相關證人之證述、文書卷證資料，於本院準備程序時及審理
    中並未就有何於刑事訴訟法第一百五十九條第一項不得為證
    據之情形於本院言詞辯論終結前聲明異議，且有關本案諸證
    人之證述、文書卷證資料亦經本院於審理期日逐一提示、朗
    讀，並告以要旨，本院復審酌相關證人證述筆錄製成、文書
    卷證資料取得，並無證據顯示有何違背程序規定情事，依據
    上述之說明，均應具有證據能力。
二、另按刑事訴訟法上「證據排除法則」，係指將具有證據價值
    或真實之證據，因取得程序之違法，而予以排除之法則。茍
    司法警察機關於實施通訊監察時，已合於通訊保障及監察法
    第五條第一項所規定之要件，且依法取得法官所核發之通訊
    監察書，基於該通訊監察所取得之證據，即無證據排除法則
    之適用。且按有事實足認被告或犯罪嫌疑人有最輕本刑為三
    年以上有期徒刑之罪嫌，並危害國家安全或社會秩序情節重
    大，而有相當理由可信其通訊內容與本案有關，且不能或難
    以其他方法蒐集或調查證據者，得發通訊監察書。通訊監察
    書，偵查中由檢察官依司法警察機關聲請或依職權聲請該管
    法院核發，審判中由法官依職權核發，通訊保障及監察法第
    五條第一項第一款、第二項定有明文。查本件被告等所持用
    之0000000000、0000000000、000
    0000000號行動電話，係經臺灣臺中地方法院以九十
    八年度聲監字第一一四七號、九十八年度聲監續字第九０九
    、一０二八號、九十九年度聲監字第一００、一九三號、九
    十九年度聲監續字第十三號核准在案，經核被告等所涉犯之
    販賣第二、三級毒品罪，均係最輕本刑五年以上有期徒刑之
    重罪，且該等犯罪類型之犯罪過程多係透過電話通聯並以代
    號、暗碼等隱晦方式暗中進行，其犯罪結果戕害不特定國人
    之身心健康甚鉅，自屬危害社會秩序情節重大，而有相當理
    由可信犯罪嫌疑人之通訊內容要與涉案情節有關，且難以其
    他方法蒐集或調查證據者，又監聽過程中尚查無任何不法或
    不當侵害人權保障之情事，自屬符合通訊保障及監察法第五
    條第一項第一款、第二項之規定，核係依法所為之監聽，尚
    無不法取證情事或違背法定程序之處。又按通訊監察錄音之
    譯文，僅屬依據監聽錄音結果予以翻譯之文字，固具文書證
    據之外觀，但實際上仍應認監聽所得之錄音帶或光碟，始屬
    調查犯罪所得之證物；刑事訴訟法第一百六十五條之一第二
    項所稱之證物，如其蒐證程式合法，並經合法調查，自具證
    據能力。因此檢察官如提出通訊監察錄音之譯文為其證據方
    法，實乃以其監聽所得之錄音帶或光碟，為調查犯罪所得之
    證物，法院本應依刑事訴訟法第一百六十五條之一所列之方
    法調查，以判斷該錄音帶或光碟是否與通訊監察錄音之譯文
    相符。而監聽錄音製作之譯文，雖通常為偵查犯罪機關單方
    面製作，然若被告或訴訟關係人對其真實性並無爭執，經法
    院於審判期日提示譯文供當事人辨認、表示意見並為辯論者
    ，程式自屬適法（最高法院九十五年度臺上字第二九五號、
    九十四年度臺上字第四六六五號判決意旨參照）。從而，本
    件上開通訊監察既係依法定程序所為，則基於該通訊監察所
    取得之監聽電話錄音，因其取得程序並無違法，通訊監察過
    程既已符合法定程序，即非傳聞；又司法警察依據該監聽電
    話錄音而製作之通訊監察紀錄譯文，經本院踐行證據調查程
    序，於審理期日亦已踐行提示並告以要旨，而檢察官、被告
    、辯護人對該等通訊監察譯文之真實性並不爭執，揆諸上述
    說明，該等通訊監察譯文應具有證據能力。
貳、得心證之理由：
一、如附表一所示各次販賣第二、三級毒品之犯罪事實，迭據被
    告楊士賢、陳儒修於警詢、偵查、原審及本院審理時均坦承
    不諱（見九六三五號警卷第三至九、三九至四六頁，偵字第
    三五五０號卷一第九至十三頁，原審卷第八四頁反面、一０
    五、一三四頁，本院卷第六六頁反面、二三五頁），核與證
    人即附表一所示之購毒者江靜子（見警卷【無封面】第一四
    二至一五０頁，偵字第三五五０號卷二第五一至五八頁）、
    林姿君（見九六三五號警卷第一四０至一四六頁，偵字第三
    五五０號卷二第二至八頁）、黃利群（見九六三五號警卷第
    一０八至一一四頁，偵字第三五五０號卷二第八四至八九頁
    、本院卷第一六九頁）、賴柏先（見警卷【無封面】第二二
    五至二三０頁，偵字第三五五０號卷二第一０六至一一三頁
    ）、林青霞（見警卷【無封面】第二０五至二０九頁，偵字
    第三五五０號卷一第一四一至一四四頁）、鄒仁淵（見九六
    三五號警卷第七六至八一、八七至八九頁）等於警詢、偵查
    或本院審理中證述之情節相符，並有臺灣臺中地方法院九十
    八年度聲監字第一一四七號、九十八年度聲監續字第九０九
    、一０二八號、九十九年度聲監字第一００、一九三號、九
    十九年度聲監續字第十三號通訊監察書及電話附表（見聲搜
    卷第二一至二三、三十至三二、三六至三八、四二至四四、
    四八至五十頁，本院卷第一五七至一五九頁）、上述購毒者
    與被告等為毒品交易時之通訊監察譯文（見九六三五號警卷
    第五十頁【鄒仁淵部分】、第一二０至一二三頁【黃利群部
    分】、第一五三至一五八頁【林姿君部分】，警卷【無封面
    】第一五一至一六二頁【江靜子部分】、第二二０頁【林青
    霞部分】、第二三五至二三九頁【賴柏先部分】）、通聯調
    閱查詢單（見聲搜卷第一九一、一九二、二二八、二四一、
    二五０頁）、門號0000000000、0000000
    000、0000000000號行動電話申請人資料（見
    本院卷第一四０至一四一頁）、臺中市政府警察局刑警大隊
    搜索扣押筆錄、扣押物品目錄表查獲現場及扣案物品照片（
    見九六三五號警卷第六十至七十、七四至七五頁）等附卷可
    稽。衡之毒品交易均於隱密下進行，其以通信聯絡亦鮮有明
    白直接以毒品名稱或相近之用語稱之，均以暗語或彼此已有
    默契之含混語意而為溝通，故被告與購毒者間之通訊監察譯
    文雖未見雙方言明購買毒品之對話內容，惟參酌彼此之通訊
    內容及通聯之時間，核與上開證人之證述內容有相當之關聯
    性，足以補強及擔保其等證述有向被告二人購買第二級毒品
    搖頭丸或第三級毒品愷他命之真實性。此外，本件復有被告
    等販賣毒品所得共八萬零六百元、預備供販賣之第二、三級
    毒品搖頭丸三十七顆（藍色錠劑）、愷他命一包、供販毒使
    用之帳冊一本、門號0000000000號行動電話一支
    （含ＳＩＭ卡一張）等扣案足資佐證，而上述扣案毒品，其
    中藍色錠劑共三十七顆，經鑑定後，檢出3,4- 亞甲基雙氧
    甲基安非他命（MDMA）、甲基安非他命成分（毛重十點三七
    公克、淨重九點六一二四公克，驗餘數量三十六顆、淨重九
    點三五一四公克），另白色結晶一包，檢出愷他命成分（驗
    前淨重一點八七七七公克、驗餘淨重一點八七四一公克）等
    情，有行政院衛生署草屯療養院九十九年二月二十六日出具
    之草療鑑字第０九九０二００一一五號鑑定書（見偵字第四
    一五五號卷第十一頁）在卷足憑。據上事證，被告二人坦認
    有於附表一所示之時、地，與如附表一所示之證人等相約交
    易第二、三級毒品之自白，均堪信為真實。
二、按販賣毒品之所謂販賣行為，須行為人主觀上有營利意圖，
    且客觀上有販入或賣出毒品行為，即足構成，至於實際上是
    否已經獲利，則非所問；必也始終無營利之意思，而以原價
    或低於原價有償讓與他人，方難謂為販賣行為，而僅得以轉
    讓罪論處（參照最高法院九十三年度臺上字第一六五一號判
    決要旨）。又販賣毒品係政府嚴予查緝之違法行為，且因毒
    品之型態使然，可任意分裝或增減其分量，各次買賣之價格
    ，當亦各有差異，隨供需雙方之資力、關係之深淺、需求之
    數量、貨源之充裕與否、販賣者對於資金之需求如何即殷切
    與否，以及政府查緝之態度，進而為各種不同之風險評估，
    而為機動性之調整，因之販賣之利得，除經坦承犯行，或帳
    冊價量均記載明確外，委難察得實情，是縱未確切查得販賣
    賺取之實際差價，但除別有事證，足認係按同一價格轉讓，
    確未牟利之情形外，尚難執此認非法販賣之事證有所不足，
    致知過坦承者難辭重典，飾詞否認者反得逞僥倖，而失情理
    之平。況販賣者從各種「價差」或「量差」或係「純度」謀
    取利潤方式，或有差異，然其所圖利益之非法販賣行為目的
    ，則屬相同，並無二致；衡諸被告等販售之第二、三級毒品
    取得不易，量微價高，依一般社會通念以觀，凡為販賣之不
    法勾當者，倘非以牟利為其主要誘因及目的，應無甘冒被查
    緝法辦重刑之危險，平白無端義務為該買賣之工作，是其等
    販入之價格必較售出之價格低廉，而有從中賺取買賣差價牟
    利之意圖及事實，應屬符合論理法則且不違背社會通常經驗
    之合理判斷。查被告二人與如附表一所示之購毒者並非至親
    ，若無藉此牟利之情，自無費心自甘承受重典，而涉犯販賣
    第二、三級毒品之必要，況被告等均坦承扣案之現金八萬零
    六百元，均係渠等販賣毒品所得（見原審卷第一二六頁反面
    ），是本件被告二人確具營利之意圖無疑。從而，本件事證
    明確，被告等販賣第二、三級毒品之犯行明確，均堪認定，
    自應依法論科。
三、論罪科刑：
（一）核被告楊士賢、陳儒修所為，均係犯毒品危害防制條例第
      四條第二項之販賣第二級毒品罪及同條例第四條第三項之
      販賣第三級毒品罪。被告等二次（即附表一編號三十九及
      七十一）販賣前持有第二級毒品搖頭丸之低度行為，為各
      該次販賣之高度行為所吸收，不另論罪；另被告等於販賣
      第三級毒品愷他命前，持有第三級毒品愷他命之行為，因
      無證據顯示已達毒品危害防制條例第十一條第五項之處罰
      標準，亦不另論罪。被告二人就附表一所示之犯行，有犯
      意之聯絡及行為之分擔，均為共同正犯。
（二）九十四年二月二日修正公布之刑法，業於九十五年七月一
      日施行，新刑法已刪除刑法第五十六條連續犯之規定，因
      本件被告係於新刑法施行後所犯，自無連續犯之適用。另
      刑法上之集合犯，係指行為之本質上，具有反覆、延續實
      行複次作為之特徵，經立法特別歸類，使成獨立之犯罪構
      成要件行為態樣，故雖有複次作為，仍祇成立一罪。又所
      稱接續犯，係指數個在同時同地或密切接近之時地，侵害
      同一法益之行為，因各舉動之獨立性極為薄弱，社會通念
      認為無法強行分開，乃將之包括視為一個行為之接續進行
      ，給予單純一罪之刑法評價。此種實質上一罪之集合犯及
      接續犯，與裁判上一罪之連續犯，其相異者，係在於連續
      犯侵害同一法益之數行為，各具獨立性，客觀上並認為其
      間存有時間上之差距，乃認係出於一個概括之犯意，為期
      訴訟經濟，擬制為一罪。九十五年七月一日起施行之修正
      刑法，已將連續犯及其性質類似之常業犯規定悉予刪除，
      考其立法旨趣，係因對於多次原可獨立評價之行為，僅論
      以一罪，不無鼓勵犯罪之嫌，亦與國民對於法律之感情相
      悖。是就集合犯及接續犯之觀念，於判斷時，自不能無限
      擴張，除仍應受社會通念之支配外，尤應注意其公平性、
      合理性，使與經驗法則、論理法則及比例原則等一般法律
      適用之原理原則相適合，否則即與上揭修法精神不符。查
      本件被告等所犯上開販賣第二、三級毒品等犯行，從構成
      要件文義衡之，實無從認定立法者本即預定該犯罪之本質
      ，必有數個同種類行為而反覆實行之集合犯行，故應非集
      合犯。是本件被告等所犯如附表一所示各罪，犯意各別，
      行為互殊，應予分論併罰。
（三）被告等就附表一編號三十九所示之犯行，係以一行為同時
      觸犯販賣第二級毒品搖頭丸及販賣第三級毒品愷他命，為
      想像競合犯，應依刑法第五十五條前段之規定，從一重論
      以販賣第二級毒品罪。
（四）按毒品危害防制條例第十七條第二項規定：「犯第四條至
      第八條之罪於偵查及審判中均自白者，減輕其刑。」依該
      條項修正立法理由觀之，係為使刑事案件儘速確定，鼓勵
      被告認罪，並節省司法資源，苟行為人於偵查及審判中均
      對自己之犯罪事實全部或主要部分為肯定供述之意，即符
      自白減輕其刑要件。依上揭法條之規定，所謂「偵查中之
      自白」既未明定限縮專指檢察官偵查中為限。而依現行刑
      事訴訟體制，刑事訴訟程序中之「偵查」，乃偵查機關就
      人犯之發現、確保、犯罪事實之調查，證據之發現、蒐集
      及保全為內容，以決定有無犯罪嫌疑，應否提起公訴之偵
      查機關活動。偵查機關有主體偵查機關與輔助偵查機關之
      分，檢察官乃偵查主體，司法警察官或司法警察則係偵查
      之輔助機關，此觀刑事訴訟法第二百二十八條第一項、第
      二百三十一條之一規定，均以檢察官為主體，而第二百二
      十九條至第二百三十一條之司法警察官或司法警察，則分
      別規定為「協助檢察官」、「應受檢察官之指揮」、「應
      受檢察官之命令」，即足明瞭。是上開「偵查中自白」之
      範圍，適用上應兼指司法警察官或司法警察實施之輔助偵
      查程序在內。司法警察官或司法警察就具體案件開始進行
      調查，並對犯罪嫌疑人製作調查筆錄時，為犯罪嫌疑人之
      被告如就犯罪嫌疑事實予以自白，應認其警詢自白，屬於
      偵查中自白之一環，而合於「偵查中自白」之要件（最高
      法院九十九年度台上字第二四二三號判決意旨參照）。查
      被告楊士賢、陳儒修於偵查中，因檢察官未就附表一所示
      各次販賣行為一一詢問，致未能自白全部犯行，惟渠等於
      警詢時，被告陳儒修即已概括坦承其自九十八年七月份起
      即有販賣第二、三級毒品之犯行，被告楊士賢則供稱伊與
      陳儒修輪流接聽購毒者撥入之電話，且負責交付毒品等語
      （見九六三五號警卷第三至九、三九至四六頁），可認被
      告等應已符合偵查中自白之要件；又被告等嗣又於原審及
      本院審理中均自白犯罪（見原審卷第八四頁反面、一０五
      、一三四頁，本院卷第六六頁反面、二三五頁），自應依
      毒品危害防制條例第十七條第二項之規定減輕其刑。
（五）至於被告二人雖於警詢時即已供稱渠等毒品來源為綽號「
      瓜瓜」之楊倫勇等語；另於本院審理中，被告楊士賢曾具
      函向臺灣臺中地方法院檢察署檢舉綽號「石頭」之石博仁
      ，曾於九十八年十月間與被告陳儒修共同販賣第三級毒品
      愷他命（見本院卷第一七九頁檢舉書），而臺灣臺中地方
      法院檢察署並於一百年五月二十五日以中檢輝雲九九偵三
      五五０字第八四二二八號函覆稱「確有因楊士賢、陳儒修
      之供述，查出共犯石博仁」等語（見本院卷第一八八頁）
      ，辯護人乃主張本件應有毒品危害防制條例第十七條第一
      項之適用云云。惟按：
      (1)毒品危害防制條例第十七條第一項所稱「供出毒品來源
        ，因而查獲其他正犯或共犯者」，係指被告供出毒品來
        源之相關資料（例如上手之姓名、年籍、住居所或其他
        足資辨別之特徵等），使有調查或偵查犯罪職權之公務
        員（下稱檢警人員）因而對之發動調查或偵查並進而破
        獲者而言。申言之，被告「供出毒品來源」，與檢警人
        員對之發動調查或偵查並因而破獲之間，必須具有先後
        且相當之因果關係；若被告供出毒品來源者之前，檢警
        人員已依其他確切證據合理懷疑其所供毒品來源之人涉
        案，則嗣後之查獲與被告之供出毒品來源間，即欠缺先
        後且相當之因果關係，自與上開規定減刑之要件不合（
        最高法院九十九年度台上字第五四八三號判決意旨參照
        ）。查本案係因檢警獲報，得知綽號「瓜瓜」之楊倫勇
        與被告楊士賢、陳儒修均有販賣第二、三級毒品之嫌，
        乃聲請臺灣臺中地方法院對楊倫勇及被告等持用之行動
        電話進行通訊監察，並待時機成熟後，於九十九年二月
        四日，持臺灣臺中地方法院核發之搜索票，同步對楊倫
        勇及被告二人進行搜索，上述各情，有海岸巡防署中部
        地區巡防局臺中機動查緝隊搜索票聲請書、職務報告書
        、通訊監察書、楊倫勇戶籍資料、通聯調閱查詢單、蒐
        證照片暨通訊監察譯文等相關資料在卷可憑（見聲搜卷
        全卷），是檢警於查獲被告二人之前，業已依其他確切
        證據合理懷疑其等之毒品來源，則檢警事後縱查獲楊倫
        勇，亦與被告二人之供述無因果關係。況本案於九十八
        年二月四日搜索當時，未能將楊倫勇同時逮捕到案，是
        以移送機關臺中市政府警察局曾於九十九年四月九日，
        以中市警刑字第０九九００二三七五一號函覆原審，指
        本案未因被告楊士賢、陳儒修之供述而查獲其他正犯或
        共犯等語（見原審卷第四五頁），另臺中地方法院檢察
        署亦於本院審理中，以一百年四月二十日中檢輝雲九九
        偵四一五五字第三二九八四號函，告知尚未起訴楊倫勇
        ，亦無因被告之供述而查獲該員等語（見本院卷第一五
        五頁），是以，此部分顯與毒品危害防制條例第十七條
        第一項「因而查獲」之要件不符，當無該條項之適用。
      (2)被告楊士賢於具狀檢舉石博仁後，曾於檢察官訊問渠等
        分工之情形時供稱：九十八年三、四月間，石博仁與陳
        儒修一起販賣毒品，直到九十八年十月、十一月伊才加
        入販賣愷他命、搖頭丸行列，渠等以十二小時當一班，
        採輪班制，又石博仁於九十八年十、十一月時已離開，
        於查獲時已經未和渠等一起販賣毒品等語（見本院卷第
        一九八、一九九頁），另被告陳儒修亦於警詢中供稱：
        石博仁約在九十八年開始共同販賣毒品，渠等係採輪班
        制，又石博仁約於（九十八年）十一月份（正確時間不
        確定）離開等語（見本院卷第二００、二０一頁），則
        從被告二人之供詞可知，石博仁與渠等共同販賣毒品之
        期間，約係在九十八年十、十一月間，且因採輪班制，
        是以被告等接洽毒品交易時，石博仁不一定在場。觀諸
        卷附如附表一所示之購毒者撥打被告等所有或持用之門
        號0000000000、0000000000、0
        000000000號行動電話，聯繫購買第二、三級
        毒品之通訊監察譯文內容，俱係由被告楊士賢或陳儒修
        接聽，嗣外出交易者，亦僅被告楊士賢或陳儒修，石博
        仁並未參與，此業經如附表一所示之購毒者各於警詢或
        偵查中證述甚明。至於九十八年十月十九日三時四十七
        分、同日三時五十五分及九十八年十月二十日二十三時
        四十分及同日二十三時四十六分許，如附表一所示之購
        毒者林姿君撥打0000000000號行動電話時，
        ，由卷附之通訊監察譯文，固可得知係由綽號「石頭」
        之石博仁接聽（見九六三五號警卷第一五三頁），且由
        譯文內容，亦可信雙方係在接洽毒品交易，惟九十八年
        十月十九日及二十日該二天林姿君有無購得毒品，如有
        交易成功，該二日係由何人交付，卷內均乏資料可資佐
        證，且該二日亦不在本案檢察官起訴範圍。是以被告楊
        士賢縱曾具狀檢舉石博仁，而臺灣臺中地方法院檢察署
        檢察官亦函覆本院稱「確有因楊士賢、陳儒修之供述，
        查出共犯石博仁」等語，然於本案而言，因石博仁未與
        被告等共犯附表一所示之各次犯行，自無得依毒品危害
        防制條例第十七條第一項之規定，減輕其刑。
（六）又刑法第五十九條之酌量減輕其刑，必於犯罪之情狀，在
      客觀上足以引起一般人同情，認為即予宣告法定最低度刑
      期，猶嫌過重者，始有其適用（最高法院五十一年臺上字
      第八九九號判例意旨參照）；而毒品戕害國人健康，且嚴
      重影響社會治安，故政府立法嚴禁販賣毒品，並以高度刑
      罰來遏止毒品氾濫之問題，被告等均為受過相當教育之成
      年人，且本身均有施用毒品之習性，深知毒品對社會治安
      之危害，竟絲毫未考慮販賣毒品對社會、國人之不良影響
      ，害人害己，使施用者成癮，陷入不可自拔之困境，復酌
      以毒品危害防制條例第四條第三項之販賣第二、三級毒品
      罪之法定刑，其最輕本刑各為有期徒刑七年或五年之自由
      刑，尚難謂有何情輕法重之情形，是被告二人所為，在客
      觀上並不會引起一般人同情，本院認並無適用刑法第五十
      九條酌減之餘地，併此說明。
四、原審因認被告二人事證明確，並予論罪科刑，固非無見，惟
    按：（一）營利意圖為販賣毒品之必要構成要件，應於判決
    事實欄記載，並於理由欄敘明其依憑之證據及心證之理由。
    原審判決就被告等如何意圖營利而販賣第二、三級毒品，事
    實欄中未見記載，理由欄亦未敘明，顯有未洽。（二）本案
    中，如附表一所示之各次販賣犯行，購毒者乃撥入被告二人
    所有或持用之門號0000000000或0000000
    000或0000000000號行動電話其中之一，原審
    判決誤將與本案無關之門號0000000000、000
    0000000號行動電話（均含ＳＩＭ卡），一併於各罪
    判決項下宣告沒收，容有未當。（三）原審判決附表編號八
    十，扣案之搖頭丸，經鑑驗後剩餘三十六顆，原審判決誤載
    為七十顆；原審判決附表編號八十一，扣案之第三級毒品愷
    他命一包宣告沒收即可，原審判決誤為沒收銷燬之諭知。（
    四）原審判決附表編號十六，該次並未進行交易，原審未核
    對證人黃利群之證述，逕行認定已完成交易；另原審判決附
    表編號五八、六九、七一至七三、七五、七七、七八部分，
    證人謝宏林之證詞反覆不一，另參照通訊監察譯文之內容，
    亦無法證實被告等曾販售愷他命予證人謝宏林，原審未詳予
    勾稽，即採用證人謝宏林之證述，認定上開部分被告等犯販
    賣第三級毒品罪，顯有違誤（均詳後述無罪部分）。又上開
    部分，因不成立犯罪，即無犯罪所得，當毋庸告沒收。（五
    ）按刑罰之量定，固屬法院自由裁量之職權行使，但仍應審
    酌刑法第五十七條所列各款事由及一切情狀，為酌量輕重之
    標準，並非漫無限制；又刑事審判旨在實現刑罰權之分配的
    正義，故法院對有罪被告之科刑，應符合罪刑相當之原則，
    使輕重得宜，罰當其罪，以契合社會之法律感情。查本案中
    被告楊士賢與陳儒修係共同基於販賣第二級毒品搖頭丸及第
    三級毒品愷他命以營利之犯意聯絡及行為分擔，輪流接聽電
    話及交付毒品予購毒者，彼此間無主從關係可言，此從證人
    即購毒者鄒仁淵、黃利群、賴柏先、林青霞等之證述可知，
    則被告二人於本案中共同販賣毒品之次數既屬相同，彼此間
    犯罪之手段、違反義務之程度、犯罪所生之危害性即無分軒
    輊，原審未慮及此，復未說明被告二人罪責相當，量刑何以
    有所差異，洵非合宜。是以本件被告等上訴主張渠等應有毒
    品危害防制條例第十七條第一項之適用云云，雖無理由，然
    渠等另主張原審判決附表編號十六部分未完成交易，附表編
    號五八、六九、七一至七三、七五、七七、七八等部分，渠
    等並未販賣第三級毒品愷他命予謝宏林等語，核屬有據，且
    原審判決復有上述疏誤之處，自屬無可維持，應由本院將原
    判決撤銷改判。爰審酌被告楊士賢前並無不良前科素行，被
    告陳儒修則於九十七年間，因犯詐欺案件，經檢察官為緩起
    訴處分，有其等臺灣高等法院被告前案紀錄表在卷可按，被
    告二人素行尚可，明知第二級毒品搖頭丸及第三級毒品愷他
    命均屬戕害他人身心之毒品，竟無視國家杜絕毒品犯罪之禁
    令，為貪圖不法利益，鋌而走險販毒，戕害國民身心健康，
    危害社會治安情節甚鉅，惡性不小，兼慮及其等販賣之次數
    、數量、各次交易之金額，並衡酌被告等於犯後均已坦承犯
    行，足認二人犯後顯有相當悔意，態度亦稱良好，並審酌其
    等生活狀況、智識程度（被告楊士賢就讀大學中，被告陳儒
    修則為高中肄業）、犯罪之動機、目的、手段等一切情狀，
    分別就其所犯如附表一所示各罪，各量處如附表一各次編號
    項下所示之刑，並定其等之應執行刑。
五、沒收部分：
（一）按查獲之第一、二級毒品及專供製造或施用第一、二級毒
      品之器具，不問屬於犯人與否，均沒收銷燬之；毒品危害
      防制條例第十八條第一項前段定有明文。次按愷他命係毒
      品危害防制條例第二條第二項第三款所定之第三級毒品，
      應認係違禁物，又販賣愷他命而被查獲，其所販賣之愷他
      命，係供實行販賣犯罪行為所使用之目的物，亦屬供犯罪
      所用之物，而供犯罪所用之物併具違禁物之性質者，因違
      禁物不問是否屬於犯罪行為人所有，均應宣告沒收，自應
      優先適用刑法第三十八條第一項第一款之規定（最高法院
      一百年度第三次刑事庭會議決議參照）。又以營利為目的
      販入毒品，經多次販賣後，持有剩餘毒品被查獲，其各次
      販賣毒品行為，固應併合處罰，惟該持有剩餘毒品之低度
      行為，應僅為最後一次販賣毒品之高度行為所吸收，不另
      論罪。則就該查獲之剩餘毒品，祇能於最後一次之販賣毒
      品罪宣告沒收銷燬，不得於各次販賣毒品罪均宣告沒收銷
      燬（最高法院九十七年度臺上字第四０六八號判決參照）
      。查扣案之搖頭丸（藍色錠劑）共三十七顆（無法證明被
      告等係於何時販入），鑑定用罄一顆，剩餘三十六顆（淨
      重九點三五一四公克），經檢出3,4-亞甲基雙氧甲基安非
      他命（MDMA）、甲基安非他命成分，為第二級毒品，應依
      毒品危害防制條例第十八條第一項前段規定，於最後一次
      犯行即附表一編號七十一主文項下諭知沒收銷燬；另扣案
      之愷他命一包（驗前淨重一點八七七七公克、驗餘淨重一
      點八七四一公克，亦無法證明被告等何時販入），為第三
      級毒品，應依刑法第三十八條第一項第一款之規定，於最
      後一次犯行即附表一編號七十二主文項下諭知沒收。
（二）次按犯毒品危害防制條例第四條至第九條、第十二條、第
      十三條或第十四條第一項、第二項之罪者，其供犯罪所用
      或因犯罪所得之財物，均沒收之，如全部或一部不能沒收
      時，追徵其價額或以其財產抵償之，該條例第十九條第一
      項定有明文。再毒品危害防制條例第十九條第一項有關沒
      收之規定，係刑法第三十八條第一項第二款、第三項之特
      別規定，採義務沒收主義，但該條項並無如同條例第十八
      條第一項所定「不問屬於犯人與否，沒收之」之明文，自
      屬相對沒收主義之立法。是其應沒收之物，應以屬被告或
      共犯所有者為限。又毒品危害防制條例第十九條第一項規
      定，犯販賣毒品罪者，其犯罪所得之財物均沒收之，係採
      義務沒收主義，故販賣毒品所得之對價，不問其中成本若
      干，利潤多少，均應全部諭知沒收。查：(1)扣案之現金共
      八萬零六百元，被告等供稱均屬販賣毒品所得（見原審卷
      第一二六頁反面），而依一般犯罪習慣，所得現金先取得
      者，會先消費，後取得者後消費，故扣案之犯罪所得，應
      先扣除最近販賣所得至全部扣完，故附表一編號九至七十
      二部分，各次犯罪所得優先從扣案之現金八萬零六百元中
      扣除，並於各次犯罪項下宣告沒收；另附表一編號八部分
      ，僅餘六百元可供扣除，其餘不足之四百元及附表一編號
      一至七犯罪所得，均未扣案，依毒品危害防制條例第十九
      條第一項之規定，於附表一編號一至八項下宣告連帶沒收
      ，如全部或一部不能沒收，以被告楊士賢、陳儒修之財產
      連帶抵償之。(2)扣案之帳冊一本，為被告等所有，另門號
      0000000000號行動電話一支（含ＳＩＭ卡一張
       ），為被告陳儒修所有，且均係供本案犯罪所用之物，
      業經被告等於原審供述明確（見原審卷第一二六頁反面）
      ，爰均依毒品危害防制條例第十九條第一項前段規定，就
      帳冊部分，於附表一各次犯行項下宣告沒收，門號000
      0000000號行動電話一支（含ＳＩＭ卡一張），則
      於附表一編號七十一、七十二項下宣告沒收。(3)至於門號
      0000000000、0000000000號行動電
      話，雖係供附表一編號一至七十販毒所用之聯絡工具，然
      並未扣案，且被告等因經常更換電話，均不知上開電話為
      何人所有，亦非違禁物，無從依毒品危害防制條例第十九
      條第一項規定沒收。(4)扣案之門號0000000000
      號行動電話一支（含ＳＩＭ卡一張），雖屬被告楊士賢所
      有，另門號0000000000號行動電話一支（含Ｓ
      ＩＭ卡一張），則屬被告陳儒修所有，固據二人供述在卷
      ，惟參照卷附之通訊監察譯文，插用上開門號之行動電話
      ，與附表一所示之各次犯行無涉，是以亦毋庸併為沒收之
      宣告。
乙、無罪部分（即附表二部分）：
一、公訴意旨略以：被告楊士賢、陳儒修另於附表二所示之時、
    地，共同販賣如附表二所示之數量及金額之愷他命予黃利群
    及謝宏林，認被告二人此部分尚涉有毒品危害防制條例第四
    條第三項販賣第三級毒品之罪嫌。
二、按犯罪事實應依證據認定之，無證據不得認定犯罪事實。又
    不能證明被告犯罪者，應諭知無罪之判決。刑事訴訟法第一
    百五十四條第二項、第三百零一條第一項分別定有明文。又
    事實之認定，應憑證據，如未能發現相當證據，或證據不足
    以證明，自不能以推測或擬制之方法，為裁判基礎；且認定
    犯罪事實所憑之證據，雖不以直接證據為限，間接證據亦包
    括在內，然而無論直接證據或間接證據，其為訴訟上之證明
    ，須於通常一般之人均不致有所懷疑，而得確信其為真實之
    程度者，始得據為有罪之認定，倘其證明尚未達到此一程度
    ，而有合理之懷疑存在而無從使事實審法院得有罪之確信時
    ，即應由法院為諭知被告無罪之判決（最高法院四十年度台
    上字第八六號、七十六年度台上字第四九八六號判例意旨參
    照）。又關於毒品施用者其所稱向某人購買毒品之供述，必
    須補強證據佐證，係指毒品購買者之供述縱使並無瑕疵，仍
    須補強證據佐證而言，以擔保其供述之真實性。該所謂補強
    證據，必須與施用毒品者關於相關毒品交易之供述，具有相
    當程度之關聯性，且足使一般人對於施用毒品者之供述無合
    理之懷疑存在，而得確信其為真實，始足當之（最高法院九
    十六度台上字第一０二九號判決意旨參照）。
三、訊據被告楊士賢、陳儒修，均堅決否認有何上開犯行，一致
    辯稱：原審判決附表編號十六部分，該次並未與黃利群完成
    交易，且渠等並未販賣愷他命予謝宏林，原審判決附表編號
    五八、六九、七一至七三、七五、七七、七八販賣予謝宏林
    部分，與事實不符等語。經查：
（一）附表二編號九部分（即起訴書附表編號七十，被訴於九十
      八年十一月五日十四時五十四分許，在臺中市○○區○○
      路某處，販賣價額為四千五百元之第三級毒品愷他命一大
      包予黃利群部分）：
      據證人黃利群於偵查中證稱：九十八年八年十一月五日十
      四時三十一分十四秒、十四時四十二分十九秒、十四時五
      十四分七秒這三通電話內容，「大的」係指一包愷他命，
      因為他們（指被告二人）有分大包小包，大的是指量比較
      多，他回答「四五」是指四千五百元，當時接電話的人是
      誰伊已經不記得了，伊問他ok嗎，是問愷他命的品質，他
      說還不錯，所以才約見面，見面時伊就看大包的量，後來
      伊覺得太貴，就沒有買等語（見偵字第三五五０號卷二第
      八七頁）；復於本院審理中到庭具結後確認原審判決附表
      編號十六（即起訴書附表編號七十）部分，後來伊因覺得
      很貴，就沒有向被告等購買等語（見本院卷第一六九頁）
      。是從證人黃利群之證述可知，其於上開時、地雖曾與被
      告等聯繫見面，然該次會面後因考量毒品太貴而未完成交
      易；再參酌被告等與證人黃利群於九十八年十一月五日十
      四時三十一分十四秒、十四時四十二分十九秒、十四時五
      十四分七秒三次通話之通訊監察譯文內容（見九六三五號
      警卷第一二一頁），光憑雙方對話內容，實無法得悉渠等
      於會面後，有無完成毒品之交易。是以，被告等辯稱該次
      並未與黃利群完成交易等語，自非無據。
（二）附表二編號一至八部分（即起訴書附表編號二至九，被訴
      販賣第三級毒品愷他命予謝宏林部分）：
      查證人謝宏林雖曾於警詢中證稱伊施用之第三級毒品愷他
      命，係向綽號「阿狗」、「大胖」之被告陳儒修、楊士賢
      所購得等語（見警卷【無封面】第二四九頁），復於偵查
      中到庭具結，指稱如起訴書附表編號二至九所示之時間，
      伊曾以門號0000000000號行動電話與被告陳儒
      修持用之門號0000000000行動電話聯繫後，約
      在起訴書附表編號二至九所示之地點，向被告陳儒修購買
      如起訴書附表編號二至九所示金額之愷他命等語（見偵字
      第三五五０號卷一第三二至三六頁）；惟於本院審理時，
      證人謝宏林卻證稱：「（你吸食的愷他命及搖頭丸如何來
      的）我只有吸食愷他命，沒有用搖頭丸。愷他命是之前我
      的朋友陳儒修給我的，那時候我剛好沒有工作，朋友陳儒
      修說他那邊有。」、「（你如何與陳儒修聯絡）用電話聯
      絡，我的行動電話0000000000，不是我申請的
      ，是我女友申請的」、「（你剛才說陳儒修拿愷他命給你
      ，有無跟你收錢）證人謝宏林沈默未答」、「（九十八年
      十二月十二日十八時三十一分起的通訊譯文中，我先跟你
      確認，Ｂ的部分是不是你）是。」、「（第一通內容：Ａ
      ：現在我跟你認識一下阿。Ｂ：要認識多久？Ａ：一樣阿
      ，不過有別的小姐嗎？昨天小姐不太好看阿，香水噴很多
      阿。Ｂ：是喔，這樣我反映一下，我問看看等等打給你。
      Ａ：好。這通電話的意思是什麼）因之前我有在酒店當幹
      部，我記得他們有時候會託幫我叫小姐給他們看，因之前
      我都有幫人家仲介。」、「（這通電話中，陳儒修即Ａ跟
      你說，「現在要跟你認識一下阿」，你即Ｂ說，「要認識
      多久？」，這是什麼意思）因為小姐的素質有分，有的小
      姐身材比較好，比較漂亮。」、「（九十九年一月二十三
      六時五分通聯紀錄譯文內容：Ａ：支援一下。Ｂ：一樣還
      是？Ａ：一樣的版路，不過昨天的尾數，昨天後面的尾數
      ，半就對了。Ｂ：五十嗎？Ａ：對，人家在問。Ｂ：五十
      可能要三十。Ａ：沒辦法。Ｂ：那就不是我要賺的，要嗎
      ？Ａ：要問一下？Ｂ：不然你問一下。這通譯文是什麼意
      思）就是小姐的價格。」、「（你在臺中市警察局第二分
      局育才派出所所做的調查筆錄，答：我於九十八年十二月
      十二日十八時三十一分許，打給陳儒修約在臺中市○○區
      ○○路漢口國中旁早餐店前，向他購買二千元三級毒品Ｋ
      他命，問：監聽譯文中小姐是否為三級毒品Ｋ他命的代稱
      ？，答：沒錯。這你又怎麼解釋）當時警察來找我時，叫
      我配合一點，說我只有吃沒有什麼關係，當時我失業，事
      實上我就是有吃，警察來我女朋友家，我想說自己犯錯就
      要那個，就去警察局做筆錄。」、「（在警詢中並沒有提
      到叫小姐的事情，你作何解釋）那時候中間已經有叫人載
      小姐過去看了，有時候見面的時候會順便問行情多少。警
      察局這個筆錄，我忘記了。」、「（你在九十九年二月四
      日檢察官的偵訊時的筆錄，你供稱，剛剛所提示你與被告
      陳儒修的通聯，都是你跟陳儒修買Ｋ他命的對話，而不是
      真正叫酒店的小姐，你有何解釋）當時在做筆錄時是在育
      才派出所，刑警跟我說配合偵訊比較沒有事，所以在檢察
      官復訊時我就照這樣講，因為那麼久了我也忘記了。」、
      「（通聯譯文中到底是真正叫小姐來性交易？還是小姐只
      是Ｋ他命的代號）因為他們不是每次都叫小姐，他那次是
      真的叫小姐，約在那邊，那是晚上的時間，他們也是要看
      不是真正要那個。」等語（見本院卷第一七０至一七二頁
      ），明顯與警、偵訊中之證述存有相當之差異，則證人謝
      宏林於警、偵訊中之證詞能否可採，端視此部分有無其他
      補強證據而定。而遍查全卷，可供謝宏林證詞之憑佐者，
      僅有伊以門號0000000000號行動電話與被告陳
      儒修持用之門號0000000000行動電話聯繫時之
      通訊監察內容（詳如附表三所示），觀諸二人之通話內容
      ，雖均以暗語為之，仍明顯與一般毒品交易之對話方式有
      別，按理，謝宏林既為購毒者，自應向販毒者之被告陳儒
      修詢問有無毒品或毒品之品質、價格，然二人之對話卻反
      其道而行，例如：被告陳儒修主動向謝宏林詢問有無「小
      姐」（見九十八年十二月十二日之譯文，「小姐」之涵義
      ，據被告陳儒修供稱即指愷他命之意，而如附表一所示之
      購毒者賴柏先與被告楊士賢聯繫交易愷他命之通聯過程，
      亦曾出現「小姐」一詞【見無封面警卷第二三七頁】，且
      證人賴柏先於偵查中證稱「小姐」即指愷他命【見偵字第
      三五五０號卷二第一一０頁】）、或向謝宏林要求「小姐
      」（愷他命）要增加一半之份量（見九十九年一月二十一
      日之譯文）、或要求謝宏林支援一樣的「版路」（見九十
      九年一月二十三日之譯文）、或直接向謝宏林告知所需之
      份量（見九十九年一月二十五日、二十六日之譯文）等等
      主客易位之情形（即被告陳儒修如購毒者，謝宏林則像出
      售者），是以如附表三所示之通訊監察譯文內容，既有上
      述反常之處，即難據為被告等有無販賣第三級毒品愷他命
      予謝宏林之斷罪資料。則謝宏林上開證詞既有前後不符之
      瑕疵，並與相關之通訊監察譯文內容不符，被告等此部分
      之犯嫌，事證亦有未足。
四、綜合上情，公訴人所舉之證據，既不足認定被告等另涉有上
    開犯行，無從使本院形成有罪之確信，又本院於應依或得依
    職權調查證據之範圍內，復查無其他證據足以證明公訴人所
    起訴此部分之犯罪事實為真，則基於罪證有疑利於被告之刑
    事訴訟原則，此部分自應為被告等無罪之諭知。原審疏未詳
    予勾稽各項事證，遽為被告二人此部分有罪之諭知，自有違
    誤。被告等上訴意旨否認此部分犯行，指摘原審判決不當，
    自屬有據，應由本院將原審判決關於此部分撤銷，並為被告
    二人此部分無罪之判決。
據上論結，應依刑事訴訟法第三百六十九條第一項前段、第三百
六十四條、第二百九十九條第一項前段、第三百零一條第一項，
毒品危害防制條例第四條第二項、第三項、第十七條第二項、第
十八條第一項前段、第十九條第一項，刑法第十一條前段、第二
十八條、第五十五條、第五十一條第五款、第三十八條第一項第
一款，判決如主文。
本案經檢察官徐松奎到庭執行職務。
中    華    民    國   100    年    9     月    7     日
            刑事第七庭    審判長法  官  林  榮  龍
                                法  官  黃  仁  松
                                法  官  王  義  閔
上列正本證明與原本無異。
如不服本判決應於收受送達後十日內向本院提出上訴書狀，其未
敘述上訴理由者，並得於提起上訴後十日內向本院補提理由書 (
均須按他造當事人之人數附繕本)「切勿逕送上級法院」。
                                書記官  王  麗  珍
中    華    民    國   100    年    9     月    8     日
 附表一（有罪部分）：
┌──┬──────┬──────┬───┬────────┬────────────┐
│編號│時間        │地點        │對象  │交易方式、數量及│主文                    │
│    │            │            │      │金額（新臺幣）  │                        │
├──┼──────┼──────┼───┼────────┼────────────┤
│ 1  │98年10月18日│臺中市○○路│江靜子│江靜子以所有之行│楊士賢、陳儒修共同犯販賣│
│    │凌晨4時5分許│「鼎王火鍋店│      │動電話門號0980-5│第三級毒品罪，各處有期徒│
│    │            │」前        │      │19973號撥打楊士 │刑貳年玖月。扣案帳冊壹本│
│    │            │            │      │賢及陳儒修所持用│沒收；未扣案之販賣毒品所│
│    │            │            │      │之行動電話門號  │得新臺幣壹仟元連帶沒收，│
│    │            │            │      │0000-000000號， │如全部或一部不能沒收時，│
│    │            │            │      │相約購買第三級毒│以其二人之財產連帶抵償之│
│    │            │            │      │品愷他命，由楊士│。                      │
│    │            │            │      │賢或陳儒修於左列│                        │
│    │            │            │      │時、地，交付價值│                        │
│    │            │            │      │1000元之第三級毒│                        │
│    │            │            │      │品愷他命予江靜子│                        │
│    │            │            │      │。江靜子業已付清│                        │
│    │            │            │      │價款1000元予楊士│                        │
│    │            │            │      │賢或陳儒修。    │                        │
├──┼──────┼──────┼───┼────────┼────────────┤
│ 2  │98年10月18日│原約在臺中市│江靜子│江靜子以所有之行│楊士賢、陳儒修共同犯販賣│
│    │上午9時22分 │惠中路與大墩│      │動電話門號0980-5│第三級毒品罪，各處有期徒│
│    │許          │十一街口之「│      │19973號撥打楊士 │刑貳年拾月。扣案帳冊壹本│
│    │            │林新醫院」，│      │賢及陳儒修所持用│沒收；未扣案之販賣毒品所│
│    │            │後改至江靜子│      │之行動電話門號  │得新臺幣貳仟元連帶沒收，│
│    │            │位於臺中市大│      │0000-000000號， │如全部或一部不能沒收時，│
│    │            │墩一街住處  │      │相約購買第三級毒│以其二人之財產連帶抵償之│
│    │            │            │      │品愷他命，由楊士│。                      │
│    │            │            │      │賢或陳儒修於左列│                        │
│    │            │            │      │時、地，交付價值│                        │
│    │            │            │      │2000元之第三級毒│                        │
│    │            │            │      │品愷他命予江靜子│                        │
│    │            │            │      │。江靜子業已付清│                        │
│    │            │            │      │價款2000元予楊士│                        │
│    │            │            │      │賢或陳儒修。    │                        │
├──┼──────┼──────┼───┼────────┼────────────┤
│ 3  │98年10月20日│臺中市南屯區│江靜子│江靜子以所有之行│楊士賢、陳儒修共同犯販賣│
│    │上午9時54分 │大墩一街241 │      │動電話門號0980-5│第三級毒品罪，各處有期徒│
│    │許          │之2號4樓江靜│      │19973號撥打楊士 │刑貳年拾月，扣案帳冊壹本│
│    │            │子之住處樓下│      │賢及陳儒修所持用│沒收；未扣案之販賣毒品所│
│    │            │            │      │之行動電話門號  │得新臺幣貳仟元連帶沒收，│
│    │            │            │      │0000-000000號， │如全部或一部不能沒收時，│
│    │            │            │      │相約購買第三級毒│以其二人之財產連帶抵償之│
│    │            │            │      │品愷他命，由楊士│。                      │
│    │            │            │      │賢或陳儒修於左列│                        │
│    │            │            │      │時、地，交付價值│                        │
│    │            │            │      │2000元之第三級毒│                        │
│    │            │            │      │品愷他命予江靜子│                        │
│    │            │            │      │。江靜子業已付清│                        │
│    │            │            │      │價款2000元予楊士│                        │
│    │            │            │      │賢或陳儒修。    │                        │
├──┼──────┼──────┼───┼────────┼────────────┤
│ 4  │98年10月22日│臺中市○○路│江靜子│江靜子以所有之行│楊士賢、陳儒修共同犯販賣│
│    │上午7時52分 │與五權西路口│      │動電話門號0980-5│第三級毒品罪，各處有期徒│
│    │許          │附近        │      │19973號撥打楊士 │刑貳年拾月。扣案之帳冊壹│
│    │            │            │      │賢及陳儒修所持用│本沒收；未扣案之販賣毒品│
│    │            │            │      │之行動電話門號  │所得新臺幣貳仟元連帶沒收│
│    │            │            │      │0000-000000號， │，如全部或一部不能沒收時│
│    │            │            │      │相約購買第三級毒│，以其二人之財產財產連帶│
│    │            │            │      │品愷他命，由楊士│抵償之。                │
│    │            │            │      │賢或陳儒修於左列│                        │
│    │            │            │      │時、地，交付價值│                        │
│    │            │            │      │2000元之第三級毒│                        │
│    │            │            │      │品愷他命予江靜子│                        │
│    │            │            │      │。江靜子業已付清│                        │
│    │            │            │      │價款2000元予楊士│                        │
│    │            │            │      │賢或陳儒修。    │                        │
├──┼──────┼──────┼───┼────────┼────────────┤
│ 5  │98年10月23日│臺中市○○路│林姿君│林姿君以所有之行│楊士賢、陳儒修共同犯販賣│
│    │17時41分許  │之「國泰洋酒│      │動電話門號0913-5│第三級毒品罪，各處有期徒│
│    │            │行」附近    │      │66352號撥打楊士 │刑貳年玖月。扣案之帳冊壹│
│    │            │            │      │賢及陳儒修所持用│本沒收；未扣案之販賣毒品│
│    │            │            │      │之行動電話門號  │所得新臺幣壹仟元連帶沒收│
│    │            │            │      │0000-000000號， │，如全部或一部不能沒收時│
│    │            │            │      │相約購買第三級毒│，以其二人之財產財產連帶│
│    │            │            │      │品愷他命，由楊士│抵償之。                │
│    │            │            │      │賢或陳儒修於左列│                        │
│    │            │            │      │時、地，交付價值│                        │
│    │            │            │      │1000元之第三級毒│                        │
│    │            │            │      │品愷他命予林姿君│                        │
│    │            │            │      │。林姿君業已付清│                        │
│    │            │            │      │價款1000元予楊士│                        │
│    │            │            │      │賢或陳儒修。    │                        │
├──┼──────┼──────┼───┼────────┼────────────┤
│ 6  │98年10月23日│臺中市南屯區│江靜子│江靜子以所有之行│楊士賢、陳儒修共同犯販賣│
│    │18時23分許  │大墩一街241 │      │動電話門號0980-5│第三級毒品罪，各處有期徒│
│    │            │之2號4樓江靜│      │19973號撥打楊士 │刑貳年玖月，扣案之帳冊壹│
│    │            │子之住處樓下│      │賢及陳儒修所持用│本沒收；未扣案之販賣毒品│
│    │            │            │      │之行動電話門號  │所得新臺幣壹仟元連帶沒收│
│    │            │            │      │0000-000000號， │，如全部或一部不能沒收時│
│    │            │            │      │相約購買第三級毒│，以其二人之財產財產連帶│
│    │            │            │      │品愷他命，由楊士│抵償之。                │
│    │            │            │      │賢或陳儒修於左列│                        │
│    │            │            │      │時、地，交付價值│                        │
│    │            │            │      │1000元之第三級毒│                        │
│    │            │            │      │品愷他命予江靜子│                        │
│    │            │            │      │。江靜子業已付清│                        │
│    │            │            │      │價款1000元予楊士│                        │
│    │            │            │      │賢或陳儒修。    │                        │
├──┼──────┼──────┼───┼────────┼────────────┤
│ 7  │98年10月27日│臺中市南屯區│江靜子│江靜子以所有之行│楊士賢、陳儒修共同犯販賣│
│    │17時41分許  │大墩一街241 │      │動電話門號0980-5│第三級毒品罪，各處有期徒│
│    │            │之2號4樓江靜│      │19973號撥打楊士 │刑貳年拾月。扣案之帳冊壹│
│    │            │子之住處樓下│      │賢及陳儒修所持用│本沒收；未扣案之販賣毒品│
│    │            │            │      │之行動電話門號  │所得新臺幣貳仟元連帶沒收│
│    │            │            │      │0000-000000號， │，如全部或一部不能沒收時│
│    │            │            │      │相約購買第三級毒│，以其二人之財產財產連帶│
│    │            │            │      │品愷他命，由楊士│抵償之。                │
│    │            │            │      │賢或陳儒修於左列│                        │
│    │            │            │      │時、地，交付價值│                        │
│    │            │            │      │2000元之第三級毒│                        │
│    │            │            │      │品愷他命予江靜子│                        │
│    │            │            │      │。江靜子業已付清│                        │
│    │            │            │      │價款2000元予楊士│                        │
│    │            │            │      │賢或陳儒修。    │                        │
├──┼──────┼──────┼───┼────────┼────────────┤
│ 8  │98年10月27日│臺中市○○路│林姿君│林姿君以所有之行│楊士賢、陳儒修共同犯販賣│
│    │22時44分許  │之「國泰洋酒│      │動電話門號0913-5│第三級毒品罪，各處有期徒│
│    │            │行」附近    │      │66352號撥打楊士 │刑貳年玖月。扣案之販賣毒│
│    │            │            │      │賢及陳儒修所持用│品所得新臺幣陸佰元、帳冊│
│    │            │            │      │之行動電話門號  │壹本均沒收；未扣案之販賣│
│    │            │            │      │0000-000000號， │毒品所得新臺幣肆佰元連帶│
│    │            │            │      │相約購買第三級毒│沒收，如全部或一部不能沒│
│    │            │            │      │品愷他命，由楊士│收時，以其二人之財產財產│
│    │            │            │      │賢或陳儒修於左列│連帶抵償之。            │
│    │            │            │      │時、地，交付價值│                        │
│    │            │            │      │1000元之第三級毒│                        │
│    │            │            │      │品愷他命予林姿君│                        │
│    │            │            │      │。林姿君業已付清│                        │
│    │            │            │      │價款1000元予楊士│                        │
│    │            │            │      │賢或陳儒修。    │                        │
├──┼──────┼──────┼───┼────────┼────────────┤
│ 9  │98年10月28日│臺中市○○路│林姿君│林姿君以所有之行│楊士賢、陳儒修共同犯販賣│
│    │14時許      │之「國泰洋酒│      │動電話門號0913-5│第三級毒品罪，各處有期徒│
│    │            │行」附近    │      │66352號撥打楊士 │刑貳年玖月。扣案之販賣毒│
│    │            │            │      │賢及陳儒修所持用│品所得新臺幣壹仟元、帳冊│
│    │            │            │      │之行動電話門號  │壹本均沒收。            │
│    │            │            │      │0000-000000號， │                        │
│    │            │            │      │相約購買第三級毒│                        │
│    │            │            │      │品愷他命，由楊士│                        │
│    │            │            │      │賢或陳儒修於左列│                        │
│    │            │            │      │時、地，交付價值│                        │
│    │            │            │      │1000元之第三級毒│                        │
│    │            │            │      │品愷他命予林姿君│                        │
│    │            │            │      │。林姿君業已付清│                        │
│    │            │            │      │價款1000元予楊士│                        │
│    │            │            │      │賢或陳儒修。    │                        │
├──┼──────┼──────┼───┼────────┼────────────┤
│ 10 │98年10月29日│臺中市東區十│黃利群│黃利群以所有之行│楊士賢、陳儒修共同犯販賣│
│    │凌晨4時35分 │甲北街17巷  │      │動電話門號0925-9│第三級毒品罪，各處有期徒│
│    │許          │132號黃利群 │      │33133號撥打楊士 │刑貳年拾月。扣案之販賣毒│
│    │            │住處前之被告│      │賢及陳儒修所持用│品所得新臺幣貳仟元、帳冊│
│    │            │車上        │      │之行動電話門號  │壹本均沒收。            │
│    │            │            │      │0000-000000號， │                        │
│    │            │            │      │相約購買第三級毒│                        │
│    │            │            │      │品愷他命，由楊士│                        │
│    │            │            │      │賢或陳儒修於左列│                        │
│    │            │            │      │時、地，交付價值│                        │
│    │            │            │      │2000元之第三級毒│                        │
│    │            │            │      │品愷他命予黃利群│                        │
│    │            │            │      │。黃利群業已付清│                        │
│    │            │            │      │價款2000元予楊士│                        │
│    │            │            │      │賢或陳儒修。    │                        │
├──┼──────┼──────┼───┼────────┼────────────┤
│ 11 │98年10月29日│臺中市○○路│林姿君│林姿君以所有之行│楊士賢、陳儒修共同犯販賣│
│    │17時許      │之「國泰洋酒│      │動電話門號0913-5│第三級毒品罪，各處有期徒│
│    │            │行」附近    │      │66352號撥打楊士 │刑貳年玖月。扣案之販賣毒│
│    │            │            │      │賢及陳儒修所持用│品所得新臺幣壹仟元、帳冊│
│    │            │            │      │之行動電話門號  │壹本均沒收。            │
│    │            │            │      │0000-000000號， │                        │
│    │            │            │      │相約購買第三級毒│                        │
│    │            │            │      │品愷他命，由楊士│                        │
│    │            │            │      │賢或陳儒修於左列│                        │
│    │            │            │      │時、地，交付價值│                        │
│    │            │            │      │1000元之第三級毒│                        │
│    │            │            │      │品愷他命予林姿君│                        │
│    │            │            │      │。林姿君業已付清│                        │
│    │            │            │      │價款1000元予楊士│                        │
│    │            │            │      │賢或陳儒修。    │                        │
├──┼──────┼──────┼───┼────────┼────────────┤
│ 12 │98年10月30日│臺中市南屯區│江靜子│江靜子以所有之行│楊士賢、陳儒修共同犯販賣│
│    │上午9時9分許│大墩一街241 │      │動電話門號0980-5│第三級毒品罪，各處有期徒│
│    │            │之2號4樓江靜│      │19973號撥打楊士 │刑貳年玖月。扣案之販賣毒│
│    │            │子之住處樓下│      │賢及陳儒修所持用│品所得新臺幣壹仟元、帳冊│
│    │            │            │      │之行動電話門號  │壹本均沒收。            │
│    │            │            │      │0000-000000號， │                        │
│    │            │            │      │相約購買第三級毒│                        │
│    │            │            │      │品愷他命，由楊士│                        │
│    │            │            │      │賢或陳儒修於左列│                        │
│    │            │            │      │時、地，交付價值│                        │
│    │            │            │      │1000元之第三級毒│                        │
│    │            │            │      │品愷他命予江靜子│                        │
│    │            │            │      │。江靜子業已付清│                        │
│    │            │            │      │價款1000元予楊士│                        │
│    │            │            │      │賢或陳儒修。    │                        │
├──┼──────┼──────┼───┼────────┼────────────┤
│ 13 │98年11月1日 │臺中市○○街│黃利群│黃利群以所有之行│楊士賢、陳儒修共同犯販賣│
│    │18時58分許  │            │      │動電話門號0925-9│第三級毒品罪，各處有期徒│
│    │            │            │      │33133號撥打楊士 │刑貳年拾月。扣案之販賣毒│
│    │            │            │      │賢及陳儒修所持用│品所得新臺幣貳仟元、帳冊│
│    │            │            │      │之行動電話門號  │壹本均沒收。            │
│    │            │            │      │0000-000000號， │                        │
│    │            │            │      │相約購買第三級毒│                        │
│    │            │            │      │品愷他命，由楊士│                        │
│    │            │            │      │賢或陳儒修於左列│                        │
│    │            │            │      │時、地，交付價值│                        │
│    │            │            │      │2000元之第三級毒│                        │
│    │            │            │      │品愷他命予黃利群│                        │
│    │            │            │      │。黃利群業已付清│                        │
│    │            │            │      │價款2000元予楊士│                        │
│    │            │            │      │賢或陳儒修。    │                        │
├──┼──────┼──────┼───┼────────┼────────────┤
│ 14 │98年11月3日 │臺中市○○路│林姿君│林姿君以所有之行│楊士賢、陳儒修共同犯販賣│
│    │20時8分許   │之「國泰洋酒│      │動電話門號0913-5│第三級毒品罪，各處有期徒│
│    │            │行」附近    │      │66352號撥打楊士 │刑貳年玖月，扣案之販賣毒│
│    │            │            │      │賢及陳儒修所持用│品所得新臺幣壹仟元、帳冊│
│    │            │            │      │之行動電話門號  │壹本均沒收。            │
│    │            │            │      │0000-000000號， │                        │
│    │            │            │      │相約購買第三級毒│                        │
│    │            │            │      │品愷他命，由楊士│                        │
│    │            │            │      │賢或陳儒修於左列│                        │
│    │            │            │      │時、地，交付價值│                        │
│    │            │            │      │1000元之第三級毒│                        │
│    │            │            │      │品愷他命予林姿君│                        │
│    │            │            │      │。林姿君業已付清│                        │
│    │            │            │      │價款1000元予楊士│                        │
│    │            │            │      │賢或陳儒修。    │                        │
├──┼──────┼──────┼───┼────────┼────────────┤
│ 15 │98年11月4日 │臺中市大墩南│江靜子│江靜子以所有之行│楊士賢、陳儒修共同犯販賣│
│    │11時27分許  │路與永春東路│      │動電話門號0980-5│第三級毒品罪，各處有期徒│
│    │            │口之「蒂納汽│      │19973號撥打楊士 │刑貳年玖月。扣案之販賣毒│
│    │            │車旅館」前  │      │賢及陳儒修所持用│品所得新臺幣壹仟元、帳冊│
│    │            │            │      │之行動電話門號  │壹本均沒收。            │
│    │            │            │      │0000-000000號， │                        │
│    │            │            │      │相約購買第三級毒│                        │
│    │            │            │      │品愷他命，由楊士│                        │
│    │            │            │      │賢或陳儒修於左列│                        │
│    │            │            │      │時、地，交付價值│                        │
│    │            │            │      │1000元之第三級毒│                        │
│    │            │            │      │品愷他命予江靜子│                        │
│    │            │            │      │。江靜子業已付清│                        │
│    │            │            │      │價款1000元予楊士│                        │
│    │            │            │      │賢或陳儒修。    │                        │
├──┼──────┼──────┼───┼────────┼────────────┤
│ 16 │98年11月5日 │臺中市○○路│賴柏先│賴柏先以所有之行│楊士賢、陳儒修共同犯販賣│
│    │17時53分許  │與大業路口之│      │動電話門號0918-6│第三級毒品罪，各處有期徒│
│    │            │「7-11」超商│      │83229號撥打楊士 │刑貳年捌月。扣案之販賣毒│
│    │            │前          │      │賢及陳儒修所持用│品所得新臺幣伍佰元、帳冊│
│    │            │            │      │之行動電話門號  │壹本均沒收。            │
│    │            │            │      │0000-000000號， │                        │
│    │            │            │      │相約購買第三級毒│                        │
│    │            │            │      │品愷他命，由楊士│                        │
│    │            │            │      │賢於左列時、地，│                        │
│    │            │            │      │交付一小包價值  │                        │
│    │            │            │      │500元之第三級毒 │                        │
│    │            │            │      │品愷他命予賴柏先│                        │
│    │            │            │      │。賴柏先業已付清│                        │
│    │            │            │      │價款500元予楊士 │                        │
│    │            │            │      │賢。            │                        │
├──┼──────┼──────┼───┼────────┼────────────┤
│ 17 │98年11月5日 │臺中市南屯區│江靜子│江靜子以所有之行│楊士賢、陳儒修共同犯販賣│
│    │18時26分許  │大墩一街241 │      │動電話門號0980-5│第三級毒品罪，各處有期徒│
│    │            │之2號4樓江靜│      │19973號撥打楊士 │刑貳年玖月。扣案之販賣毒│
│    │            │子之住處樓下│      │賢及陳儒修所持用│品所得新臺幣壹仟元、帳冊│
│    │            │            │      │之行動電話門號  │壹本均沒收。            │
│    │            │            │      │0000-000000號， │                        │
│    │            │            │      │相約購買第三級毒│                        │
│    │            │            │      │品愷他命，由楊士│                        │
│    │            │            │      │賢或陳儒修於左列│                        │
│    │            │            │      │時、地，交付價值│                        │
│    │            │            │      │1000元之第三級毒│                        │
│    │            │            │      │品愷他命予江靜子│                        │
│    │            │            │      │。江靜子業已付清│                        │
│    │            │            │      │價款1000元予楊士│                        │
│    │            │            │      │賢或陳儒修。    │                        │
├──┼──────┼──────┼───┼────────┼────────────┤
│ 18 │98年11月5日 │臺中市崇德六│賴柏先│賴柏先以所有之行│楊士賢、陳儒修共同犯販賣│
│    │凌晨4時16分 │路之「崧湯汽│      │動電話門號0918-6│第三級毒品罪，各處有期徒│
│    │許          │車旅館」前之│      │83229號撥打楊士 │刑貳年捌月。扣案之販賣毒│
│    │            │楊士賢車上  │      │賢及陳儒修所持用│品所得新臺幣伍佰元、帳冊│
│    │            │            │      │之行動電話門號  │壹本均沒收。            │
│    │            │            │      │0000-000000號， │                        │
│    │            │            │      │相約購買第三級毒│                        │
│    │            │            │      │品愷他命，由楊士│                        │
│    │            │            │      │賢於左列時、地，│                        │
│    │            │            │      │交付一小包價值  │                        │
│    │            │            │      │500元之第三級毒 │                        │
│    │            │            │      │品愷他命予賴柏先│                        │
│    │            │            │      │。賴柏先業已付清│                        │
│    │            │            │      │價款500元予楊士 │                        │
│    │            │            │      │賢。            │                        │
├──┼──────┼──────┼───┼────────┼────────────┤
│ 19 │98年11月6日6│臺中市○○路│江靜子│江靜子以所有之行│楊士賢、陳儒修共同犯販賣│
│    │時43分許    │「大墩遊藝場│      │動電話門號0980-5│第三級毒品罪，各處有期徒│
│    │            │」對面之中國│      │19973號撥打楊士 │刑貳年玖月。扣案之販賣毒│
│    │            │信託銀行前  │      │賢及陳儒修所持用│品所得新臺幣壹仟元、帳冊│
│    │            │            │      │之行動電話門號  │壹本均沒收。            │
│    │            │            │      │0000-000000號， │                        │
│    │            │            │      │相約購買第三級毒│                        │
│    │            │            │      │品愷他命，由楊士│                        │
│    │            │            │      │賢或陳儒修於左列│                        │
│    │            │            │      │時、地，交付價值│                        │
│    │            │            │      │1000元之第三級毒│                        │
│    │            │            │      │品愷他命予江靜子│                        │
│    │            │            │      │。江靜子業已付清│                        │
│    │            │            │      │價款1000元予楊士│                        │
│    │            │            │      │賢或陳儒修。    │                        │
├──┼──────┼──────┼───┼────────┼────────────┤
│ 20 │98年11月6日8│臺中市○○路│江靜子│江靜子以所有之行│楊士賢、陳儒修共同犯販賣│
│    │時55分許    │「大墩遊藝場│      │動電話門號0980-5│第三級毒品罪，各處有期徒│
│    │            │」對面之中國│      │19973號撥打楊士 │刑貳年玖月。扣案之販賣毒│
│    │            │信託銀行前  │      │賢及陳儒修所持用│品所得新臺幣壹仟元、帳冊│
│    │            │            │      │之行動電話門號  │壹本均沒收。            │
│    │            │            │      │0000-000000號， │                        │
│    │            │            │      │相約購買第三級毒│                        │
│    │            │            │      │品愷他命，由楊士│                        │
│    │            │            │      │賢或陳儒修於左列│                        │
│    │            │            │      │時、地，交付價值│                        │
│    │            │            │      │1000元之第三級毒│                        │
│    │            │            │      │品愷他命予江靜子│                        │
│    │            │            │      │。江靜子業已付清│                        │
│    │            │            │      │價款1000元予楊士│                        │
│    │            │            │      │賢或陳儒修。    │                        │
├──┼──────┼──────┼───┼────────┼────────────┤
│ 21 │98年11月6日 │臺中市○○路│林姿君│林姿君以所有之行│楊士賢、陳儒修共同犯販賣│
│    │15時44分許  │之「阿水茶店│      │動電話門號0913-5│第三級毒品罪，各處有期徒│
│    │            │」前        │      │66352號撥打楊士 │刑貳年玖月。扣案之販賣毒│
│    │            │            │      │賢及陳儒修所持用│品所得新臺幣壹仟元、帳冊│
│    │            │            │      │之行動電話門號  │壹本均沒收。            │
│    │            │            │      │0000-000000號， │                        │
│    │            │            │      │相約購買第三級毒│                        │
│    │            │            │      │品愷他命，由楊士│                        │
│    │            │            │      │賢或陳儒修於左列│                        │
│    │            │            │      │時、地，交付價值│                        │
│    │            │            │      │1000元之第三級毒│                        │
│    │            │            │      │品愷他命予林姿君│                        │
│    │            │            │      │。林姿君業已付清│                        │
│    │            │            │      │價款1000元予楊士│                        │
│    │            │            │      │賢或陳儒修。    │                        │
├──┼──────┼──────┼───┼────────┼────────────┤
│ 22 │98年11月6日 │臺中市崇德六│賴柏先│賴柏先以所有之行│楊士賢、陳儒修共同犯販賣│
│    │16時04分許  │路之「崧湯汽│      │動電話門號0918-6│第三級毒品罪，各處有期徒│
│    │            │車旅館」前之│      │83229號撥打楊士 │刑貳年捌月。扣案之販賣毒│
│    │            │楊士賢車上  │      │賢及陳儒修所持用│品所得新臺幣伍佰元、帳冊│
│    │            │            │      │之行動電話門號  │壹本均沒收。            │
│    │            │            │      │0000-000000號， │                        │
│    │            │            │      │相約購買第三級毒│                        │
│    │            │            │      │品愷他命，由楊士│                        │
│    │            │            │      │賢於左列時、地，│                        │
│    │            │            │      │交付一小包價值  │                        │
│    │            │            │      │500元之第三級毒 │                        │
│    │            │            │      │品愷他命予賴柏先│                        │
│    │            │            │      │。賴柏先業已付清│                        │
│    │            │            │      │價款500元予楊士 │                        │
│    │            │            │      │賢。            │                        │
├──┼──────┼──────┼───┼────────┼────────────┤
│ 23 │98年11月6日 │臺中市○○路│林姿君│林姿君以所有之行│楊士賢、陳儒修共同犯販賣│
│    │23時54分許  │之某KTV店門 │      │動電話門號0913-5│第三級毒品罪，各處有期徒│
│    │            │口          │      │66352號撥打楊士 │刑貳年玖月。扣案之販賣毒│
│    │            │            │      │賢及陳儒修所持用│品所得新臺幣壹仟元、帳冊│
│    │            │            │      │之行動電話門號  │壹本均沒收。            │
│    │            │            │      │0000-000000號， │                        │
│    │            │            │      │相約購買第三級毒│                        │
│    │            │            │      │品愷他命，由楊士│                        │
│    │            │            │      │賢或陳儒修於左列│                        │
│    │            │            │      │時、地，交付價值│                        │
│    │            │            │      │1000元之第三級毒│                        │
│    │            │            │      │品愷他命予林姿君│                        │
│    │            │            │      │。林姿君業已付清│                        │
│    │            │            │      │價款1000元予楊士│                        │
│    │            │            │      │賢或陳儒修。    │                        │
├──┼──────┼──────┼───┼────────┼────────────┤
│ 24 │98年11月7日 │臺中市○○路│林姿君│林姿君以所有之行│楊士賢、陳儒修共同犯販賣│
│    │18時01分許  │之「國泰洋酒│      │動電話門號0913-5│第三級毒品罪，各處有期徒│
│    │            │行」前      │      │66352號撥打楊士 │刑貳年玖月。扣案之販賣毒│
│    │            │            │      │賢及陳儒修所持用│品所得新臺幣壹仟元、帳冊│
│    │            │            │      │之行動電話門號  │壹本均沒收。            │
│    │            │            │      │0000-000000號， │                        │
│    │            │            │      │相約購買第三級毒│                        │
│    │            │            │      │品愷他命，由楊士│                        │
│    │            │            │      │賢或陳儒修於左列│                        │
│    │            │            │      │時、地，交付價值│                        │
│    │            │            │      │1000元之第三級毒│                        │
│    │            │            │      │品愷他命予林姿君│                        │
│    │            │            │      │。林姿君業已付清│                        │
│    │            │            │      │價款1000元予楊士│                        │
│    │            │            │      │賢或陳儒修。    │                        │
├──┼──────┼──────┼───┼────────┼────────────┤
│ 25 │98年11月8日 │在臺中市東區│黃利群│黃利群以所有之行│楊士賢、陳儒修共同犯販賣│
│    │凌晨4時06分 │十甲北街17巷│      │動電話門號0925-9│第三級毒品罪，各處有期徒│
│    │許          │132號黃利群 │      │33133號撥打楊士 │刑貳年拾月。扣案之販賣毒│
│    │            │住處前之被告│      │賢及陳儒修所持用│品所得新臺幣貳仟元、帳冊│
│    │            │車上        │      │之行動電話門號  │壹本均沒收。            │
│    │            │            │      │0000-000000號， │                        │
│    │            │            │      │相約購買第三級毒│                        │
│    │            │            │      │品愷他命，由楊士│                        │
│    │            │            │      │賢或陳儒修於左列│                        │
│    │            │            │      │時、地，交付一大│                        │
│    │            │            │      │包價值2000元之第│                        │
│    │            │            │      │三級毒品愷他命予│                        │
│    │            │            │      │黃利群。黃利群業│                        │
│    │            │            │      │已付清價款2000元│                        │
│    │            │            │      │予楊士賢或陳儒修│                        │
│    │            │            │      │。              │                        │
├──┼──────┼──────┼───┼────────┼────────────┤
│ 26 │98年11月8日 │臺中市南屯區│江靜子│江靜子以所有之行│楊士賢、陳儒修共同犯販賣│
│    │11時08分許  │大墩一街241 │      │動電話門號0980-5│第三級毒品罪，各處有期徒│
│    │            │之2號4樓江靜│      │19973號撥打楊士 │刑貳年拾月。扣案之販賣毒│
│    │            │子之住處樓下│      │賢及陳儒修所持用│品所得新臺幣貳仟元、帳冊│
│    │            │            │      │之行動電話門號  │壹本均沒收。            │
│    │            │            │      │0000-000000號， │                        │
│    │            │            │      │相約購買第三級毒│                        │
│    │            │            │      │品愷他命，由楊士│                        │
│    │            │            │      │賢或陳儒修於左列│                        │
│    │            │            │      │時、地，交付價值│                        │
│    │            │            │      │2000元之第三級毒│                        │
│    │            │            │      │品愷他命予江靜子│                        │
│    │            │            │      │。江靜子業已付清│                        │
│    │            │            │      │價款2000元予楊士│                        │
│    │            │            │      │賢或陳儒修。    │                        │
├──┼──────┼──────┼───┼────────┼────────────┤
│ 27 │98年11月9日 │臺中市○○路│林姿君│林姿君以所有之行│楊士賢、陳儒修共同犯販賣│
│    │凌晨3時14分 │之嘉年華KTV │      │動電話門號0913-5│第三級毒品罪，各處有期徒│
│    │許          │店門口      │      │66352號撥打楊士 │刑貳年玖月。扣案之販賣毒│
│    │            │            │      │賢及陳儒修所持用│品所得新臺幣壹仟元、帳冊│
│    │            │            │      │之行動電話門號  │壹本均沒收。            │
│    │            │            │      │0000-000000號， │                        │
│    │            │            │      │相約購買第三級毒│                        │
│    │            │            │      │品愷他命，由楊士│                        │
│    │            │            │      │賢或陳儒修於左列│                        │
│    │            │            │      │時、地，交付價值│                        │
│    │            │            │      │1000元之第三級毒│                        │
│    │            │            │      │品愷他命予林姿君│                        │
│    │            │            │      │。林姿君業已付清│                        │
│    │            │            │      │價款1000元予楊士│                        │
│    │            │            │      │賢或陳儒修。    │                        │
├──┼──────┼──────┼───┼────────┼────────────┤
│ 28 │98年11月9日 │臺中市南屯區│江靜子│江靜子以所有之行│楊士賢、陳儒修共同犯販賣│
│    │18時02分許  │大墩一街241 │      │動電話門號0980-5│第三級毒品罪，各處有期徒│
│    │            │之2號4樓江靜│      │19973號撥打楊士 │刑貳年玖月。扣案之販賣毒│
│    │            │子之住處樓下│      │賢及陳儒修所持用│品所得新臺幣壹仟元、帳冊│
│    │            │            │      │之行動電話門號  │壹本均沒收。            │
│    │            │            │      │0000-000000號， │                        │
│    │            │            │      │相約購買第三級毒│                        │
│    │            │            │      │品愷他命，由楊士│                        │
│    │            │            │      │賢或陳儒修於左列│                        │
│    │            │            │      │時、地，交付價值│                        │
│    │            │            │      │1000元之第三級毒│                        │
│    │            │            │      │品愷他命予江靜子│                        │
│    │            │            │      │。江靜子業已付清│                        │
│    │            │            │      │價款1000元予楊士│                        │
│    │            │            │      │賢或陳儒修。    │                        │
├──┼──────┼──────┼───┼────────┼────────────┤
│ 29 │98年11月10日│臺中市南屯區│江靜子│江靜子以所有之行│楊士賢、陳儒修共同犯販賣│
│    │10時57分許  │大墩一街241 │      │動電話門號0980-5│第三級毒品罪，各處有期徒│
│    │            │之2號4樓江靜│      │19973號撥打楊士 │刑貳年拾月。扣案之販賣毒│
│    │            │子之住處樓下│      │賢及陳儒修所持用│品所得新臺幣貳仟元、帳冊│
│    │            │            │      │之行動電話門號  │壹本均沒收。            │
│    │            │            │      │0000-000000號， │                        │
│    │            │            │      │相約購買第三級毒│                        │
│    │            │            │      │品愷他命，由楊士│                        │
│    │            │            │      │賢或陳儒修於左列│                        │
│    │            │            │      │時、地，交付價值│                        │
│    │            │            │      │2000元之第三級毒│                        │
│    │            │            │      │品愷他命予江靜子│                        │
│    │            │            │      │。江靜子業已付清│                        │
│    │            │            │      │價款2000元予楊士│                        │
│    │            │            │      │賢或陳儒修。    │                        │
├──┼──────┼──────┼───┼────────┼────────────┤
│ 30 │98年11月11日│臺中市○○路│林姿君│林姿君以所有之行│楊士賢、陳儒修共同犯販賣│
│    │21時33分許  │之「國泰洋酒│      │動電話門號0913-5│第三級毒品罪，各處有期徒│
│    │            │行」前      │      │66352號撥打楊士 │刑貳年玖月。扣案之販賣毒│
│    │            │            │      │賢及陳儒修所持用│品所得新臺幣壹仟元、帳冊│
│    │            │            │      │之行動電話門號  │壹本均沒收。            │
│    │            │            │      │0000-000000號， │                        │
│    │            │            │      │相約購買第三級毒│                        │
│    │            │            │      │品愷他命，由楊士│                        │
│    │            │            │      │賢或陳儒修於左列│                        │
│    │            │            │      │時、地，交付價值│                        │
│    │            │            │      │1000元之第三級毒│                        │
│    │            │            │      │品愷他命予林姿君│                        │
│    │            │            │      │。林姿君業已付清│                        │
│    │            │            │      │價款1000元予楊士│                        │
│    │            │            │      │賢或陳儒修。    │                        │
├──┼──────┼──────┼───┼────────┼────────────┤
│ 31 │98年11月12日│臺中市北區英│林姿君│林姿君以所有之行│楊士賢、陳儒修共同犯販賣│
│    │17時36分許  │士路91號5樓 │      │動電話門號0913-5│第三級毒品罪，各處有期徒│
│    │            │之2林姿君住 │      │66352號撥打楊士 │刑貳年玖月。扣案之販賣毒│
│    │            │處前        │      │賢及陳儒修所持用│品所得新臺幣壹仟元、帳冊│
│    │            │            │      │之行動電話門號  │壹本均沒收。            │
│    │            │            │      │0000-000000號， │                        │
│    │            │            │      │相約購買第三級毒│                        │
│    │            │            │      │品愷他命，由楊士│                        │
│    │            │            │      │賢或陳儒修於左列│                        │
│    │            │            │      │時、地，交付價值│                        │
│    │            │            │      │1000元之第三級毒│                        │
│    │            │            │      │品愷他命予林姿君│                        │
│    │            │            │      │。林姿君業已付清│                        │
│    │            │            │      │價款1000元予楊士│                        │
│    │            │            │      │賢或陳儒修。    │                        │
├──┼──────┼──────┼───┼────────┼────────────┤
│ 32 │98年11月13日│臺中市○○路│賴柏先│賴柏先以所有之行│楊士賢、陳儒修共同犯販賣│
│    │2時34分許   │與健行路之百│      │動電話門號0915-8│第三級毒品罪，各處有期徒│
│    │            │視達影視店前│      │03023號撥打楊士 │刑貳年捌月。扣案之販賣毒│
│    │            │之楊士賢車上│      │賢及陳儒修所持用│品所得新臺幣伍佰元、帳冊│
│    │            │            │      │之行動電話門號  │壹本均沒收。            │
│    │            │            │      │0000-000000號， │                        │
│    │            │            │      │相約購買第三級毒│                        │
│    │            │            │      │品愷他命，由楊士│                        │
│    │            │            │      │賢於左列時、地，│                        │
│    │            │            │      │交付一小包價值  │                        │
│    │            │            │      │500元之第三級毒 │                        │
│    │            │            │      │品愷他命予賴柏先│                        │
│    │            │            │      │。賴柏先業已付清│                        │
│    │            │            │      │價款500元予楊士 │                        │
│    │            │            │      │賢。            │                        │
├──┼──────┼──────┼───┼────────┼────────────┤
│ 33 │98年11月13日│臺中市南屯區│江靜子│江靜子以所有之行│楊士賢、陳儒修共同犯販賣│
│    │4時06分許   │大墩一街241 │      │動電話門號0980-5│第三級毒品罪，各處有期徒│
│    │            │之2號4樓江靜│      │19973號撥打楊士 │刑貳年玖月。扣案之販賣毒│
│    │            │子之住處樓下│      │賢及陳儒修所持用│品所得新臺幣壹仟元、帳冊│
│    │            │            │      │之行動電話門號  │壹本均沒收。            │
│    │            │            │      │0000-000000號， │                        │
│    │            │            │      │相約購買第三級毒│                        │
│    │            │            │      │品愷他命，由楊士│                        │
│    │            │            │      │賢或陳儒修於左列│                        │
│    │            │            │      │時、地，交付價值│                        │
│    │            │            │      │1000元之第三級毒│                        │
│    │            │            │      │品愷他命予江靜子│                        │
│    │            │            │      │。江靜子業已付清│                        │
│    │            │            │      │價款1000元予楊士│                        │
│    │            │            │      │賢或陳儒修。    │                        │
├──┼──────┼──────┼───┼────────┼────────────┤
│ 34 │98年11月13日│臺中市南屯區│江靜子│江靜子以所有之行│楊士賢、陳儒修共同犯販賣│
│    │16時51分許  │大墩一街241 │      │動電話門號0980-5│第三級毒品罪，各處有期徒│
│    │            │之2號4樓江靜│      │19973號撥打楊士 │刑貳年玖月。扣案之販賣毒│
│    │            │子之住處樓下│      │賢及陳儒修所持用│品所得新臺幣壹仟元、帳冊│
│    │            │            │      │之行動電話門號  │壹本均沒收。            │
│    │            │            │      │0000-000000號， │                        │
│    │            │            │      │相約購買第三級毒│                        │
│    │            │            │      │品愷他命，由楊士│                        │
│    │            │            │      │賢或陳儒修於左列│                        │
│    │            │            │      │時、地，交付價值│                        │
│    │            │            │      │1000元之第三級毒│                        │
│    │            │            │      │品愷他命予江靜子│                        │
│    │            │            │      │。江靜子業已付清│                        │
│    │            │            │      │價款1000元予楊士│                        │
│    │            │            │      │賢或陳儒修。    │                        │
├──┼──────┼──────┼───┼────────┼────────────┤
│ 35 │98年11月14日│臺中市文心南│江靜子│江靜子以所有之行│楊士賢、陳儒修共同犯販賣│
│    │4時47分許   │路闔家歡KTV │      │動電話門號0980-5│第三級毒品罪，各處有期徒│
│    │            │店前        │      │19973號撥打楊士 │刑貳年拾壹月。扣案之販賣│
│    │            │            │      │賢及陳儒修所持用│毒品所得新臺幣參仟元、帳│
│    │            │            │      │之行動電話門號  │冊壹本均沒收。          │
│    │            │            │      │0000-000000號， │                        │
│    │            │            │      │相約購買第三級毒│                        │
│    │            │            │      │品愷他命，由楊士│                        │
│    │            │            │      │賢或陳儒修於左列│                        │
│    │            │            │      │時、地，交付價值│                        │
│    │            │            │      │3000元之第三級毒│                        │
│    │            │            │      │品愷他命予江靜子│                        │
│    │            │            │      │。江靜子業已付清│                        │
│    │            │            │      │價款3000元予楊士│                        │
│    │            │            │      │賢或陳儒修。    │                        │
├──┼──────┼──────┼───┼────────┼────────────┤
│ 36 │98年11月14日│臺中市○○路│林姿君│林姿君以所有之行│楊士賢、陳儒修共同犯販賣│
│    │19時36分許  │之「國泰洋酒│      │動電話門號0913-5│第三級毒品罪，各處有期徒│
│    │            │行」前      │      │66352號撥打楊士 │刑貳年玖月。扣案之販賣毒│
│    │            │            │      │賢及陳儒修所持用│品所得新臺幣壹仟元、帳冊│
│    │            │            │      │之行動電話門號  │壹本均沒收。            │
│    │            │            │      │0000-000000號， │                        │
│    │            │            │      │相約購買第三級毒│                        │
│    │            │            │      │品愷他命，由楊士│                        │
│    │            │            │      │賢或陳儒修於左列│                        │
│    │            │            │      │時、地，交付價值│                        │
│    │            │            │      │1000元之第三級毒│                        │
│    │            │            │      │品愷他命予林姿君│                        │
│    │            │            │      │。林姿君業已付清│                        │
│    │            │            │      │價款1000元予楊士│                        │
│    │            │            │      │賢或陳儒修。    │                        │
├──┼──────┼──────┼───┼────────┼────────────┤
│ 37 │98年11月15日│臺中市南屯區│江靜子│江靜子以所有之行│楊士賢、陳儒修共同犯販賣│
│    │3時48分許   │大墩一街241 │      │動電話門號0988-7│第三級毒品罪，各處有期徒│
│    │            │之2號4樓江靜│      │81566號撥打楊士 │刑貳年玖月。扣案之販賣毒│
│    │            │子之住處樓下│      │賢及陳儒修所持用│品所得新臺幣壹仟元、帳冊│
│    │            │            │      │之行動電話門號  │壹本均沒收。            │
│    │            │            │      │0000-000000號， │                        │
│    │            │            │      │相約購買第三級毒│                        │
│    │            │            │      │品愷他命，由楊士│                        │
│    │            │            │      │賢或陳儒修於左列│                        │
│    │            │            │      │時、地，交付價值│                        │
│    │            │            │      │1000元之第三級毒│                        │
│    │            │            │      │品愷他命予江靜子│                        │
│    │            │            │      │。江靜子業已付清│                        │
│    │            │            │      │價款1000元予楊士│                        │
│    │            │            │      │賢或陳儒修。    │                        │
├──┼──────┼──────┼───┼────────┼────────────┤
│ 38 │98年11月16日│臺中市○○路│林姿君│林姿君以所有之行│楊士賢、陳儒修共同犯販賣│
│    │16時30分許  │之「國泰洋酒│      │動電話門號0913-5│第三級毒品罪，各處有期徒│
│    │            │行」前      │      │66352號撥打楊士 │刑貳年玖月。扣案之販賣毒│
│    │            │            │      │賢及陳儒修所持用│品所得新臺幣壹仟元、帳冊│
│    │            │            │      │之行動電話門號  │壹本均沒收。            │
│    │            │            │      │0000-000000號， │                        │
│    │            │            │      │相約購買第三級毒│                        │
│    │            │            │      │品愷他命，由楊士│                        │
│    │            │            │      │賢或陳儒修於左列│                        │
│    │            │            │      │時、地，交付價值│                        │
│    │            │            │      │1000元之第三級毒│                        │
│    │            │            │      │品愷他命予林姿君│                        │
│    │            │            │      │。林姿君業已付清│                        │
│    │            │            │      │價款1000元予楊士│                        │
│    │            │            │      │賢或陳儒修。    │                        │
├──┼──────┼──────┼───┼────────┼────────────┤
│ 39 │98年11月16日│臺中市崇德六│賴柏先│賴柏先以所有之行│楊士賢、陳儒修共同犯販賣│
│    │21時20分許  │路之「崧湯汽│      │動電話門號0915-8│第二級毒品罪，各處有期徒│
│    │            │車旅館」前  │      │03023號撥打楊士 │刑參年玖月。扣案之販賣毒│
│    │            │            │      │賢及陳儒修所持用│品所得新臺幣壹仟元、帳冊│
│    │            │            │      │之行動電話門號  │壹本均沒收。            │
│    │            │            │      │0000-000000號， │                        │
│    │            │            │      │相約購買第二級毒│                        │
│    │            │            │      │品MDMA（俗稱搖頭│                        │
│    │            │            │      │丸）及第三級毒品│                        │
│    │            │            │      │愷他命，由楊士賢│                        │
│    │            │            │      │於左列時、地，交│                        │
│    │            │            │      │付價值1000元之第│                        │
│    │            │            │      │二級毒品搖頭丸一│                        │
│    │            │            │      │顆及一小包第三級│                        │
│    │            │            │      │毒品愷他命予賴柏│                        │
│    │            │            │      │先。賴柏先業已付│                        │
│    │            │            │      │清價款1000元予楊│                        │
│    │            │            │      │士賢。          │                        │
├──┼──────┼──────┼───┼────────┼────────────┤
│ 40 │98年11月17日│臺中市文心南│江靜子│江靜子以所有之行│楊士賢、陳儒修共同犯販賣│
│    │1時54分許   │七路「金錢豹│      │動電話門號0980-5│第三級毒品罪，各處有期徒│
│    │            │KTV」前     │      │19973號撥打楊士 │刑貳年玖月。扣案之販賣毒│
│    │            │            │      │賢及陳儒修所持用│品所得新臺幣壹仟元、帳冊│
│    │            │            │      │之行動電話門號  │壹本均沒收。            │
│    │            │            │      │0000-000000號， │                        │
│    │            │            │      │相約購買第三級毒│                        │
│    │            │            │      │品愷他命，由楊士│                        │
│    │            │            │      │賢或陳儒修於左列│                        │
│    │            │            │      │時、地，交付價值│                        │
│    │            │            │      │1000元之第三級毒│                        │
│    │            │            │      │品愷他命予江靜子│                        │
│    │            │            │      │。江靜子業已付清│                        │
│    │            │            │      │價款1000元予楊士│                        │
│    │            │            │      │賢或陳儒修。    │                        │
├──┼──────┼──────┼───┼────────┼────────────┤
│ 41 │98年11月17日│臺中市南屯區│江靜子│江靜子以所有之行│楊士賢、陳儒修共同犯販賣│
│    │2時5分許    │大墩一街241 │      │動電話門號0988-7│第三級毒品罪，各處有期徒│
│    │            │之2號4樓江靜│      │81566號撥打楊士 │刑貳年拾月。扣案之販賣毒│
│    │            │子之住處樓下│      │賢及陳儒修所持用│品所得新臺幣貳仟元、帳冊│
│    │            │            │      │之行動電話門號  │壹本均沒收。            │
│    │            │            │      │0000-000000號， │                        │
│    │            │            │      │相約購買第三級毒│                        │
│    │            │            │      │品愷他命，由楊士│                        │
│    │            │            │      │賢或陳儒修於左列│                        │
│    │            │            │      │時、地，交付價值│                        │
│    │            │            │      │2000元之第三級毒│                        │
│    │            │            │      │品愷他命予江靜子│                        │
│    │            │            │      │。江靜子業已付清│                        │
│    │            │            │      │價款2000元予楊士│                        │
│    │            │            │      │賢或陳儒修。    │                        │
├──┼──────┼──────┼───┼────────┼────────────┤
│ 42 │98年11月18日│臺中縣大里市│賴柏先│賴柏先以所有之行│楊士賢、陳儒修共同犯販賣│
│    │18時39分許  │（現已改制為│      │動電話門號0915-8│第三級毒品罪，各處有期徒│
│    │            │臺中市大里區│      │03023號撥打楊士 │刑貳年捌月。扣案之販賣毒│
│    │            │）「故鄉KTV │      │賢及陳儒修所持用│品所得新臺幣伍佰元、帳冊│
│    │            │」旁之全家便│      │之行動電話門號  │壹本均沒收。            │
│    │            │利商店前    │      │0000-000000號， │                        │
│    │            │            │      │相約購買第三級毒│                        │
│    │            │            │      │品愷他命，由楊士│                        │
│    │            │            │      │賢於左列時、地，│                        │
│    │            │            │      │交付價值500元之 │                        │
│    │            │            │      │第三級毒品愷他命│                        │
│    │            │            │      │予賴柏先。賴柏先│                        │
│    │            │            │      │業已付清價款500 │                        │
│    │            │            │      │元予楊士賢。    │                        │
├──┼──────┼──────┼───┼────────┼────────────┤
│ 43 │98年11月18日│臺中市「花都│林姿君│林姿君以所有之行│楊士賢、陳儒修共同犯販賣│
│    │5時25分許   │」          │      │動電話門號0913-5│第三級毒品罪，各處有期徒│
│    │            │            │      │66352號撥打楊士 │刑貳年玖月。扣案之販賣毒│
│    │            │            │      │賢及陳儒修所持用│品所得新臺幣壹仟元、帳冊│
│    │            │            │      │之行動電話門號  │壹本均沒收。            │
│    │            │            │      │0000-000000號， │                        │
│    │            │            │      │相約購買第三級毒│                        │
│    │            │            │      │品愷他命，由楊士│                        │
│    │            │            │      │賢或陳儒修於左列│                        │
│    │            │            │      │時、地，交付價值│                        │
│    │            │            │      │1000元之第三級毒│                        │
│    │            │            │      │品愷他命予林姿君│                        │
│    │            │            │      │。林姿君業已付清│                        │
│    │            │            │      │價款1000元予楊士│                        │
│    │            │            │      │賢或陳儒修。    │                        │
├──┼──────┼──────┼───┼────────┼────────────┤
│ 44 │98年11月18日│臺中市○○路│賴柏先│賴柏先以所有之行│楊士賢、陳儒修共同犯販賣│
│    │19時13分許  │與五權路口之│      │動電話門號0915-8│第三級毒品罪，各處有期徒│
│    │            │某機車行前  │      │03023號撥打楊士 │刑貳年捌月。扣案之販賣毒│
│    │            │            │      │賢及陳儒修所持用│品所得新臺幣伍佰元、帳冊│
│    │            │            │      │之行動電話門號  │壹本均沒收。            │
│    │            │            │      │0000-000000號， │                        │
│    │            │            │      │相約購買第三級毒│                        │
│    │            │            │      │品愷他命，由楊士│                        │
│    │            │            │      │賢於左列時、地，│                        │
│    │            │            │      │交付價值500元之 │                        │
│    │            │            │      │第三級毒品愷他命│                        │
│    │            │            │      │予賴柏先。賴柏先│                        │
│    │            │            │      │業已付清價款500 │                        │
│    │            │            │      │元予楊士賢。    │                        │
├──┼──────┼──────┼───┼────────┼────────────┤
│ 45 │98年11月20日│臺中市○○路│林姿君│林姿君以所有之行│楊士賢、陳儒修共同犯販賣│
│    │3時41分許   │之「國泰洋酒│      │動電話門號0913-5│第三級毒品罪，各處有期徒│
│    │            │行」前      │      │66352號撥打楊士 │刑貳年玖月。扣案之販賣毒│
│    │            │            │      │賢及陳儒修所持用│品所得新臺幣壹仟元、帳冊│
│    │            │            │      │之行動電話門號  │壹本均沒收。            │
│    │            │            │      │0000-000000號， │                        │
│    │            │            │      │相約購買第三級毒│                        │
│    │            │            │      │品愷他命，由楊士│                        │
│    │            │            │      │賢或陳儒修於左列│                        │
│    │            │            │      │時、地，交付價值│                        │
│    │            │            │      │1000元之第三級毒│                        │
│    │            │            │      │品愷他命予林姿君│                        │
│    │            │            │      │。林姿君業已付清│                        │
│    │            │            │      │價款1000元予楊士│                        │
│    │            │            │      │賢或陳儒修。    │                        │
├──┼──────┼──────┼───┼────────┼────────────┤
│ 46 │98年11月22日│臺中市南屯區│江靜子│江靜子以所有之行│楊士賢、陳儒修共同犯販賣│
│    │16時09分許  │大墩一街241 │      │動電話門號0980-5│第三級毒品罪，各處有期徒│
│    │            │之2號4樓江靜│      │19973號撥打楊士 │刑貳年拾月。扣案之販賣毒│
│    │            │子之住處樓下│      │賢及陳儒修所持用│品所得新臺幣貳仟元、帳冊│
│    │            │            │      │之行動電話門號  │壹本均沒收。            │
│    │            │            │      │0000-000000號， │                        │
│    │            │            │      │相約購買第三級毒│                        │
│    │            │            │      │品愷他命，由楊士│                        │
│    │            │            │      │賢或陳儒修於左列│                        │
│    │            │            │      │時、地，交付價值│                        │
│    │            │            │      │2000元之第三級毒│                        │
│    │            │            │      │品愷他命予江靜子│                        │
│    │            │            │      │。江靜子業已付清│                        │
│    │            │            │      │價款2000元予楊士│                        │
│    │            │            │      │賢或陳儒修。    │                        │
├──┼──────┼──────┼───┼────────┼────────────┤
│ 47 │98年11月24日│臺中市南屯區│江靜子│江靜子以所有之行│楊士賢、陳儒修共同犯販賣│
│    │3時59分許   │大墩一街241 │      │動電話門號0980-5│第三級毒品罪，各處有期徒│
│    │            │之2號4樓江靜│      │19973號撥打楊士 │刑貳年玖月。扣案之販賣毒│
│    │            │子之住處樓下│      │賢及陳儒修所持用│品所得新臺幣壹仟元、帳冊│
│    │            │            │      │之行動電話門號  │壹本均沒收。            │
│    │            │            │      │0000-000000號， │                        │
│    │            │            │      │相約購買第三級毒│                        │
│    │            │            │      │品愷他命，由楊士│                        │
│    │            │            │      │賢或陳儒修於左列│                        │
│    │            │            │      │時、地，交付價值│                        │
│    │            │            │      │1000元之第三級毒│                        │
│    │            │            │      │品愷他命予江靜子│                        │
│    │            │            │      │。江靜子業已付清│                        │
│    │            │            │      │價款1000元予楊士│                        │
│    │            │            │      │賢或陳儒修。    │                        │
├──┼──────┼──────┼───┼────────┼────────────┤
│ 48 │98年11月24日│臺中市○○路│林姿君│林姿君以所有之行│楊士賢、陳儒修共同犯販賣│
│    │13時56分許  │之「國泰洋酒│      │動電話門號0913-5│第三級毒品罪，各處有期徒│
│    │            │行」前      │      │66352號撥打楊士 │刑貳年玖月。扣案之販賣毒│
│    │            │            │      │賢及陳儒修所持用│品所得新臺幣壹仟元、帳冊│
│    │            │            │      │之行動電話門號  │壹本均沒收。            │
│    │            │            │      │0000-000000號， │                        │
│    │            │            │      │相約購買第三級毒│                        │
│    │            │            │      │品愷他命，由楊士│                        │
│    │            │            │      │賢或陳儒修於左列│                        │
│    │            │            │      │時、地，交付價值│                        │
│    │            │            │      │1000元之第三級毒│                        │
│    │            │            │      │品愷他命予林姿君│                        │
│    │            │            │      │。林姿君業已付清│                        │
│    │            │            │      │價款1000元予楊士│                        │
│    │            │            │      │賢或陳儒修。    │                        │
├──┼──────┼──────┼───┼────────┼────────────┤
│ 49 │98年11月25日│臺中市南屯區│江靜子│江靜子以所有之行│楊士賢、陳儒修共同犯販賣│
│    │7時20分許   │大墩一街241 │      │動電話門號0980-5│第三級毒品罪，各處有期徒│
│    │            │之2號4樓江靜│      │19973號撥打楊士 │刑貳年拾月。扣案之販賣毒│
│    │            │子之住處樓下│      │賢及陳儒修所持用│品所得新臺幣貳仟元、帳冊│
│    │            │            │      │之行動電話門號  │壹本均沒收。            │
│    │            │            │      │0000-000000號， │                        │
│    │            │            │      │相約購買第三級毒│                        │
│    │            │            │      │品愷他命，由楊士│                        │
│    │            │            │      │賢或陳儒修於左列│                        │
│    │            │            │      │時、地，交付價值│                        │
│    │            │            │      │2000元之第三級毒│                        │
│    │            │            │      │品愷他命予江靜子│                        │
│    │            │            │      │。江靜子業已付清│                        │
│    │            │            │      │價款2000元予楊士│                        │
│    │            │            │      │賢或陳儒修。    │                        │
├──┼──────┼──────┼───┼────────┼────────────┤
│ 50 │98年11月26日│臺中市南屯區│江靜子│江靜子以所有之行│楊士賢、陳儒修共同犯販賣│
│    │1時46分許   │大墩一街241 │      │動電話門號0980-5│第三級毒品罪，各處有期徒│
│    │            │之2號4樓江靜│      │19973號撥打楊士 │刑貳年玖月。扣案之販賣毒│
│    │            │子之住處樓下│      │賢及陳儒修所持用│品所得新臺幣壹仟元、帳冊│
│    │            │            │      │之行動電話門號  │壹本均沒收。            │
│    │            │            │      │0000-000000號， │                        │
│    │            │            │      │相約購買第三級毒│                        │
│    │            │            │      │品愷他命，由楊士│                        │
│    │            │            │      │賢或陳儒修於左列│                        │
│    │            │            │      │時、地，交付價值│                        │
│    │            │            │      │1000元之第三級毒│                        │
│    │            │            │      │品愷他命予江靜子│                        │
│    │            │            │      │。江靜子業已付清│                        │
│    │            │            │      │價款1000元予楊士│                        │
│    │            │            │      │賢或陳儒修。    │                        │
├──┼──────┼──────┼───┼────────┼────────────┤
│ 51 │98年11月28日│臺中市南屯區│江靜子│江靜子以所有之行│楊士賢、陳儒修共同犯販賣│
│    │3時46分許   │大墩一街241 │      │動電話門號0988-7│第三級毒品罪，各處有期徒│
│    │            │之2號4樓江靜│      │81566號撥打楊士 │刑貳年玖月。扣案之販賣毒│
│    │            │子之住處樓下│      │賢及陳儒修所持用│品所得新臺幣壹仟元、帳冊│
│    │            │            │      │之行動電話門號  │壹本均沒收。            │
│    │            │            │      │0000-000000號， │                        │
│    │            │            │      │相約購買第三級毒│                        │
│    │            │            │      │品愷他命，由楊士│                        │
│    │            │            │      │賢或陳儒修於左列│                        │
│    │            │            │      │時、地，交付價值│                        │
│    │            │            │      │1000元之第三級毒│                        │
│    │            │            │      │品愷他命予江靜子│                        │
│    │            │            │      │。江靜子業已付清│                        │
│    │            │            │      │價款1000元予楊士│                        │
│    │            │            │      │賢或陳儒修。    │                        │
├──┼──────┼──────┼───┼────────┼────────────┤
│ 52 │98年11月29日│臺中市南屯區│江靜子│江靜子以所有之行│楊士賢、陳儒修共同犯販賣│
│    │6時48分許   │大墩一街241 │      │動電話門號0980-5│第三級毒品罪，各處有期徒│
│    │            │之2號4樓江靜│      │19973號撥打楊士 │刑貳年拾月。扣案之販賣毒│
│    │            │子之住處樓下│      │賢及陳儒修所持用│品所得新臺幣貳仟元、帳冊│
│    │            │            │      │之行動電話門號  │壹本均沒收。            │
│    │            │            │      │0000-000000號， │                        │
│    │            │            │      │相約購買第三級毒│                        │
│    │            │            │      │品愷他命，由楊士│                        │
│    │            │            │      │賢或陳儒修於左列│                        │
│    │            │            │      │時、地，交付價值│                        │
│    │            │            │      │2000元之第三級毒│                        │
│    │            │            │      │品愷他命予江靜子│                        │
│    │            │            │      │。江靜子業已付清│                        │
│    │            │            │      │價款2000元予楊士│                        │
│    │            │            │      │賢或陳儒修。    │                        │
├──┼──────┼──────┼───┼────────┼────────────┤
│ 53 │98年12月5日 │臺中市南屯區│江靜子│江靜子以所有之行│楊士賢、陳儒修共同犯販賣│
│    │12時12分許  │大墩一街241 │      │動電話門號0980-5│第三級毒品罪，各處有期徒│
│    │            │之2號4樓江靜│      │19973號撥打楊士 │刑貳年玖月。扣案之販賣毒│
│    │            │子之住處樓下│      │賢及陳儒修所持用│品所得新臺幣壹仟元、帳冊│
│    │            │            │      │之行動電話門號  │壹本均沒收。            │
│    │            │            │      │0000-000000號， │                        │
│    │            │            │      │相約購買第三級毒│                        │
│    │            │            │      │品愷他命，由楊士│                        │
│    │            │            │      │賢或陳儒修於左列│                        │
│    │            │            │      │時、地，交付價值│                        │
│    │            │            │      │1000元之第三級毒│                        │
│    │            │            │      │品愷他命予江靜子│                        │
│    │            │            │      │。江靜子業已付清│                        │
│    │            │            │      │價款1000元予楊士│                        │
│    │            │            │      │賢或陳儒修。    │                        │
├──┼──────┼──────┼───┼────────┼────────────┤
│ 54 │98年12月8日1│臺中縣大里市│江靜子│江靜子以所有之行│楊士賢、陳儒修共同犯販賣│
│    │時42分許    │（現已改制為│      │動電話門號0980-5│第三級毒品罪，各處有期徒│
│    │            │臺中市大里區│      │19973號撥打楊士 │刑參年。扣案之販賣毒品所│
│    │            │）「故鄉KTV │      │賢及陳儒修所持用│得新臺幣肆仟元、帳冊壹本│
│    │            │」旁之全家便│      │之行動電話門號  │均沒收。                │
│    │            │利商店前    │      │0000-000000號， │                        │
│    │            │            │      │相約購買第三級毒│                        │
│    │            │            │      │品愷他命，由楊士│                        │
│    │            │            │      │賢或陳儒修於左列│                        │
│    │            │            │      │時、地，交付價值│                        │
│    │            │            │      │4000元之第三級毒│                        │
│    │            │            │      │品愷他命予江靜子│                        │
│    │            │            │      │。江靜子業已付清│                        │
│    │            │            │      │價款4000元予楊士│                        │
│    │            │            │      │賢或陳儒修。    │                        │
├──┼──────┼──────┼───┼────────┼────────────┤
│ 55 │98年12月8日 │臺中市南屯區│江靜子│江靜子以所有之行│楊士賢、陳儒修共同犯販賣│
│    │16時53分許  │大墩一街241 │      │動電話門號0980-5│第三級毒品罪，各處有期徒│
│    │            │之2號4樓江靜│      │19973號撥打楊士 │刑貳年玖月。扣案之販賣毒│
│    │            │子之住處樓下│      │賢及陳儒修所持用│品所得新臺幣壹仟元、帳冊│
│    │            │            │      │之行動電話門號  │壹本均沒收。            │
│    │            │            │      │0000-000000號， │                        │
│    │            │            │      │相約購買第三級毒│                        │
│    │            │            │      │品愷他命，由楊士│                        │
│    │            │            │      │賢或陳儒修於左列│                        │
│    │            │            │      │時、地，交付價值│                        │
│    │            │            │      │1000元之第三級毒│                        │
│    │            │            │      │品愷他命予江靜子│                        │
│    │            │            │      │。江靜子業已付清│                        │
│    │            │            │      │價款1000元予楊士│                        │
│    │            │            │      │賢或陳儒修。    │                        │
├──┼──────┼──────┼───┼────────┼────────────┤
│ 56 │98年12月9日4│臺中市○○路│江靜子│江靜子以所有之行│楊士賢、陳儒修共同犯販賣│
│    │時50分許    │與惠中路之「│      │動電話門號0980-5│第三級毒品罪，各處有期徒│
│    │            │儷京汽車旅館│      │19973號撥打楊士 │刑貳年玖月。扣案之販賣毒│
│    │            │」前        │      │賢及陳儒修所持用│品所得新臺幣貳仟元、帳冊│
│    │            │            │      │之行動電話門號  │壹本均沒收。            │
│    │            │            │      │0000-000000號， │                        │
│    │            │            │      │相約購買第三級毒│                        │
│    │            │            │      │品愷他命，由楊士│                        │
│    │            │            │      │賢或陳儒修於左列│                        │
│    │            │            │      │時、地，交付價值│                        │
│    │            │            │      │2000元之第三級毒│                        │
│    │            │            │      │品愷他命予江靜子│                        │
│    │            │            │      │。江靜子業已付清│                        │
│    │            │            │      │價款2000元予楊士│                        │
│    │            │            │      │賢或陳儒修。    │                        │
├──┼──────┼──────┼───┼────────┼────────────┤
│ 57 │98年12月13日│臺中市南屯區│江靜子│江靜子以所有之行│楊士賢、陳儒修共同犯販賣│
│    │8時06分許   │大墩一街241 │      │動電話門號0980-5│第三級毒品罪，各處有期徒│
│    │            │之2號4樓江靜│      │19973號撥打楊士 │刑貳年玖月。扣案之販賣毒│
│    │            │子之住處樓下│      │賢及陳儒修所持用│品所得新臺幣壹仟元、帳冊│
│    │            │            │      │之行動電話門號  │壹本均沒收。            │
│    │            │            │      │0000-000000號， │                        │
│    │            │            │      │相約購買第三級毒│                        │
│    │            │            │      │品愷他命，由楊士│                        │
│    │            │            │      │賢或陳儒修於左列│                        │
│    │            │            │      │時、地，交付價值│                        │
│    │            │            │      │1000元之第三級毒│                        │
│    │            │            │      │品愷他命予江靜子│                        │
│    │            │            │      │。江靜子業已付清│                        │
│    │            │            │      │價款1000元予楊士│                        │
│    │            │            │      │賢或陳儒修。    │                        │
├──┼──────┼──────┼───┼────────┼────────────┤
│ 58 │98年12月14日│臺中市南屯區│江靜子│江靜子以所有之行│楊士賢、陳儒修共同犯販賣│
│    │18時57分許  │大墩一街241 │      │動電話門號0988-7│第三級毒品罪，各處有期徒│
│    │            │之2號4樓江靜│      │81566號撥打楊士 │刑貳年拾月。扣案之販賣毒│
│    │            │子之住處樓下│      │賢及陳儒修所持用│品所得新臺幣貳仟元、帳冊│
│    │            │            │      │之行動電話門號  │壹本均沒收。            │
│    │            │            │      │0000-000000號， │                        │
│    │            │            │      │相約購買第三級毒│                        │
│    │            │            │      │品愷他命，由楊士│                        │
│    │            │            │      │賢或陳儒修於左列│                        │
│    │            │            │      │時、地，交付價值│                        │
│    │            │            │      │2000元之第三級毒│                        │
│    │            │            │      │品愷他命予江靜子│                        │
│    │            │            │      │。江靜子業已付清│                        │
│    │            │            │      │價款2000元予楊士│                        │
│    │            │            │      │賢或陳儒修。    │                        │
├──┼──────┼──────┼───┼────────┼────────────┤
│ 59 │98年12月14日│臺中市南屯區│江靜子│江靜子以所有之行│楊士賢、陳儒修共同犯販賣│
│    │19時40分許  │大墩一街241 │      │動電話門號0980-5│第三級毒品罪，各處有期徒│
│    │            │之2號4樓江靜│      │19973號撥打楊士 │刑貳年玖月。扣案之販賣毒│
│    │            │子之住處樓下│      │賢及陳儒修所持用│品所得新臺幣壹仟元、帳冊│
│    │            │            │      │之行動電話門號  │壹本均沒收。            │
│    │            │            │      │0000-000000號， │                        │
│    │            │            │      │相約購買第三級毒│                        │
│    │            │            │      │品愷他命，由楊士│                        │
│    │            │            │      │賢或陳儒修於左列│                        │
│    │            │            │      │時、地，交付價值│                        │
│    │            │            │      │1000元之第三級毒│                        │
│    │            │            │      │品愷他命予江靜子│                        │
│    │            │            │      │。江靜子業已付清│                        │
│    │            │            │      │價款1000元予楊士│                        │
│    │            │            │      │賢或陳儒修。    │                        │
├──┼──────┼──────┼───┼────────┼────────────┤
│ 60 │98年12月15日│臺中市南屯區│江靜子│江靜子以所有之行│楊士賢、陳儒修共同犯販賣│
│    │17時55分許  │大墩一街241 │      │動電話門號0988-7│第三級毒品罪，各處有期徒│
│    │            │之2號4樓江靜│      │81566號撥打楊士 │刑貳年玖月。扣案之販賣毒│
│    │            │子之住處樓下│      │賢及陳儒修所持用│品所得新臺幣壹仟元、帳冊│
│    │            │            │      │之行動電話門號  │壹本均沒收。            │
│    │            │            │      │0000-000000號， │                        │
│    │            │            │      │相約購買第三級毒│                        │
│    │            │            │      │品愷他命，由楊士│                        │
│    │            │            │      │賢或陳儒修於左列│                        │
│    │            │            │      │時、地，交付價值│                        │
│    │            │            │      │1000元之第三級毒│                        │
│    │            │            │      │品愷他命予江靜子│                        │
│    │            │            │      │。江靜子業已付清│                        │
│    │            │            │      │價款1000元予楊士│                        │
│    │            │            │      │賢或陳儒修。    │                        │
├──┼──────┼──────┼───┼────────┼────────────┤
│ 61 │98年12月16日│臺中市文心南│江靜子│江靜子以所有之行│楊士賢、陳儒修共同犯販賣│
│    │2時48分許   │七路「金錢豹│      │動電話門號0988-7│第三級毒品罪，各處有期徒│
│    │            │KTV」前     │      │81566號撥打楊士 │刑貳年拾壹月。扣案之販賣│
│    │            │            │      │賢及陳儒修所持用│毒品所得新臺幣參仟元、帳│
│    │            │            │      │之行動電話門號  │冊壹本均沒收。          │
│    │            │            │      │0000-000000號， │                        │
│    │            │            │      │相約購買第三級毒│                        │
│    │            │            │      │品愷他命，由楊士│                        │
│    │            │            │      │賢或陳儒修於左列│                        │
│    │            │            │      │時、地，交付價值│                        │
│    │            │            │      │3000元之第三級毒│                        │
│    │            │            │      │品愷他命予江靜子│                        │
│    │            │            │      │。江靜子業已付清│                        │
│    │            │            │      │價款3000元予楊士│                        │
│    │            │            │      │賢或陳儒修。    │                        │
├──┼──────┼──────┼───┼────────┼────────────┤
│ 62 │98年12月16日│臺中市南屯區│江靜子│江靜子以所有之行│楊士賢、陳儒修共同犯販賣│
│    │16時37分許  │大墩一街241 │      │動電話門號0988-7│第三級毒品罪，各處有期徒│
│    │            │之2號4樓江靜│      │81566號撥打楊士 │刑貳年玖月。扣案之販賣毒│
│    │            │子之住處樓下│      │賢及陳儒修所持用│品所得新臺幣壹仟元、帳冊│
│    │            │            │      │之行動電話門號  │壹本均沒收。            │
│    │            │            │      │0000-000000號， │                        │
│    │            │            │      │相約購買第三級毒│                        │
│    │            │            │      │品愷他命，由楊士│                        │
│    │            │            │      │賢或陳儒修於左列│                        │
│    │            │            │      │時、地，交付價值│                        │
│    │            │            │      │1000元之第三級毒│                        │
│    │            │            │      │品愷他命予江靜子│                        │
│    │            │            │      │。江靜子業已付清│                        │
│    │            │            │      │價款1000元予楊士│                        │
│    │            │            │      │賢或陳儒修。    │                        │
├──┼──────┼──────┼───┼────────┼────────────┤
│ 63 │98年12月17日│臺中市南屯區│江靜子│江靜子以所有之行│楊士賢、陳儒修共同犯販賣│
│    │10時33分許  │大墩一街241 │      │動電話門號0988-7│第三級毒品罪，各處有期徒│
│    │            │之2號4樓江靜│      │81566號撥打楊士 │刑貳年玖月。扣案之販賣毒│
│    │            │子之住處樓下│      │賢及陳儒修所持用│品所得新臺幣壹仟元、帳冊│
│    │            │            │      │之行動電話門號  │壹本均沒收。            │
│    │            │            │      │0000-000000號， │                        │
│    │            │            │      │相約購買第三級毒│                        │
│    │            │            │      │品愷他命，由楊士│                        │
│    │            │            │      │賢或陳儒修於左列│                        │
│    │            │            │      │時、地，交付價值│                        │
│    │            │            │      │1000元之第三級毒│                        │
│    │            │            │      │品愷他命予江靜子│                        │
│    │            │            │      │。江靜子業已付清│                        │
│    │            │            │      │價款1000元予楊士│                        │
│    │            │            │      │賢或陳儒修。    │                        │
├──┼──────┼──────┼───┼────────┼────────────┤
│ 64 │98年12月17日│臺中市文心南│江靜子│江靜子以所有之行│楊士賢、陳儒修共同犯販賣│
│    │21時49分許  │七路「金錢豹│      │動電話門號0988-7│第三級毒品罪，各處有期徒│
│    │            │KTV」前     │      │81566號撥打楊士 │刑貳年拾月。扣案之販賣毒│
│    │            │            │      │賢及陳儒修所持用│品所得新臺幣貳仟元、帳冊│
│    │            │            │      │之行動電話門號  │壹本均沒收。            │
│    │            │            │      │0000-000000號， │                        │
│    │            │            │      │相約購買第三級毒│                        │
│    │            │            │      │品愷他命，由楊士│                        │
│    │            │            │      │賢或陳儒修於左列│                        │
│    │            │            │      │時、地，交付價值│                        │
│    │            │            │      │2000元之第三級毒│                        │
│    │            │            │      │品愷他命予江靜子│                        │
│    │            │            │      │。江靜子業已付清│                        │
│    │            │            │      │價款2000元予楊士│                        │
│    │            │            │      │賢或陳儒修。    │                        │
├──┼──────┼──────┼───┼────────┼────────────┤
│ 65 │98年12月19日│臺中市南屯區│江靜子│江靜子以所有之行│楊士賢、陳儒修共同犯販賣│
│    │10時49分許  │大墩一街241 │      │動電話門號0988-7│第三級毒品罪，各處有期徒│
│    │            │之2號4樓江靜│      │81566號撥打楊士 │刑貳年玖月。扣案之販賣毒│
│    │            │子之住處樓下│      │賢及陳儒修所持用│品所得新臺幣壹仟元、帳冊│
│    │            │            │      │之行動電話門號  │壹本均沒收。            │
│    │            │            │      │0000-000000號， │                        │
│    │            │            │      │相約購買第三級毒│                        │
│    │            │            │      │品愷他命，由楊士│                        │
│    │            │            │      │賢或陳儒修於左列│                        │
│    │            │            │      │時、地，交付價值│                        │
│    │            │            │      │1000元之第三級毒│                        │
│    │            │            │      │品愷他命予江靜子│                        │
│    │            │            │      │。江靜子業已付清│                        │
│    │            │            │      │價款1000元予楊士│                        │
│    │            │            │      │賢或陳儒修。    │                        │
│    │            │            │      │                │                        │
│    │            │            │      │                │                        │
│    │            │            │      │                │                        │
├──┼──────┼──────┼───┼────────┼────────────┤
│ 66 │99年1月21日 │臺中市○○路│林姿君│林姿君以所有之行│楊士賢、陳儒修共同犯販賣│
│    │12時33分許  │之「國泰洋酒│      │動電話門號0989-0│第三級毒品罪，各處有期徒│
│    │            │行」前      │      │48449號撥打楊士 │刑貳年玖月。扣案之販賣毒│
│    │            │            │      │賢及陳儒修所持用│品所得新臺幣壹仟元、帳冊│
│    │            │            │      │之行動電話門號  │壹本均沒收。            │
│    │            │            │      │0000-000000號， │                        │
│    │            │            │      │相約購買第三級毒│                        │
│    │            │            │      │品愷他命，由楊士│                        │
│    │            │            │      │賢於左列時、地，│                        │
│    │            │            │      │交付價值1000元之│                        │
│    │            │            │      │第三級毒品愷他命│                        │
│    │            │            │      │予林姿君。林姿君│                        │
│    │            │            │      │業已付清價款1000│                        │
│    │            │            │      │元予楊士賢。    │                        │
├──┼──────┼──────┼───┼────────┼────────────┤
│ 67 │99年1月23日 │臺中市○○路│賴柏先│賴柏先以所有之行│楊士賢、陳儒修共同犯販賣│
│    │18時29分許  │與青海路口燦│      │動電話門號0915-8│第三級毒品罪，各處有期徒│
│    │            │坤量販店前  │      │03023號撥打楊士 │刑貳年捌月。扣案之販賣毒│
│    │            │            │      │賢及陳儒修所持用│品所得新臺幣伍佰元、帳冊│
│    │            │            │      │之行動電話門號  │壹本均沒收。            │
│    │            │            │      │0000-000000號， │                        │
│    │            │            │      │相約購買第三級毒│                        │
│    │            │            │      │品愷他命，由楊士│                        │
│    │            │            │      │賢於左列時、地，│                        │
│    │            │            │      │交付價值500元之 │                        │
│    │            │            │      │第三級毒品愷他命│                        │
│    │            │            │      │予賴柏先。賴柏先│                        │
│    │            │            │      │業已付清價款500 │                        │
│    │            │            │      │元予楊士賢。    │                        │
├──┼──────┼──────┼───┼────────┼────────────┤
│ 68 │99年1月25日 │臺中市市○路│賴柏先│賴柏先以所有之行│楊士賢、陳儒修共同犯販賣│
│    │17時08分許  │與河南路之奧│      │動電話門號0915-8│第三級毒品罪，各處有期徒│
│    │            │迪汽車展示中│      │03023號撥打楊士 │刑貳年捌月。扣案之販賣毒│
│    │            │心前        │      │賢及陳儒修所持用│品所得新臺幣伍佰元、帳冊│
│    │            │            │      │之行動電話門號  │壹本均沒收。            │
│    │            │            │      │0000-000000號， │                        │
│    │            │            │      │相約購買第三級毒│                        │
│    │            │            │      │品愷他命，由楊士│                        │
│    │            │            │      │賢於左列時、地，│                        │
│    │            │            │      │交付價值500元之 │                        │
│    │            │            │      │第三級毒品愷他命│                        │
│    │            │            │      │予賴柏先。賴柏先│                        │
│    │            │            │      │業已付清價款500 │                        │
│    │            │            │      │元予楊士賢。    │                        │
├──┼──────┼──────┼───┼────────┼────────────┤
│ 69 │99年1月26日 │臺中市忠明南│林青霞│林青霞以所有之行│楊士賢、陳儒修共同犯販賣│
│    │16時31分許  │路與福仁街口│      │動電話門號0931-5│第三級毒品罪，各處有期徒│
│    │            │「7-11」超商│      │55543號撥打楊士 │刑貳年玖月。扣案之販賣毒│
│    │            │前          │      │賢及陳儒修所持用│品所得新臺幣壹仟元、帳冊│
│    │            │            │      │之行動電話門號  │壹本均沒收。            │
│    │            │            │      │0000-000000號， │                        │
│    │            │            │      │相約購買第三級毒│                        │
│    │            │            │      │品愷他命，由楊士│                        │
│    │            │            │      │賢於左列時、地，│                        │
│    │            │            │      │交付價值1000元之│                        │
│    │            │            │      │第三級毒品愷他命│                        │
│    │            │            │      │予林青霞。林青霞│                        │
│    │            │            │      │業已付清價款1000│                        │
│    │            │            │      │元予楊士賢。    │                        │
├──┼──────┼──────┼───┼────────┼────────────┤
│ 70 │99年2月3日中│臺中市○○路│林姿君│林姿君與楊士賢獲│楊士賢、陳儒修共同犯販賣│
│    │午12時許    │之「國泰洋酒│      │陳儒修聯絡相約購│第三級毒品罪，各處有期徒│
│    │            │行」前      │      │買第三級毒品愷他│刑貳年玖月。扣案之販賣毒│
│    │            │            │      │命，由陳儒修於左│品所得新臺幣壹仟元、帳冊│
│    │            │            │      │列時、地，交付價│壹本均沒收。            │
│    │            │            │      │值1000元之第三級│                        │
│    │            │            │      │毒品愷他命予林姿│■此次無監聽譯文        │
│    │            │            │      │君。林姿君業已付│                        │
│    │            │            │      │清價款1000元予陳│                        │
│    │            │            │      │儒修。          │                        │
├──┼──────┼──────┼───┼────────┼────────────┤
│ 71 │99年2月3日20│臺中市北區忠│鄒仁淵│鄒仁淵以所有之行│楊士賢、陳儒修共同犯販賣│
│    │時31分許    │明路大潤發賣│      │動電話門號0923-6│第二級毒品罪，各處有期徒│
│    │            │場前        │      │00781號撥打楊士 │刑參年玖月。扣案之MDMA（│
│    │            │            │      │賢及陳儒修所持用│即搖頭丸）驗餘拾陸顆合│
│    │            │            │      │之行動電話門號09│計淨重玖點伍壹肆公克沒│
│    │            │            │      │00-000000號，相 │收銷燬之。扣案之販賣毒品│
│    │            │            │      │約購買第二級毒品│所得新臺幣壹仟元、帳冊壹│
│    │            │            │      │MDMA（俗稱搖頭丸│本、門號0000000000號行動│
│    │            │            │      │），由楊士賢於左│電話壹支（含SIM卡壹張） │
│    │            │            │      │列時、地，交付二│均沒收。                │
│    │            │            │      │顆價值1000元之第│                        │
│    │            │            │      │二級毒品搖頭丸予│                        │
│    │            │            │      │鄒仁淵。鄒仁淵業│                        │
│    │            │            │      │已付清價款1000元│                        │
│    │            │            │      │予楊士賢。      │                        │
├──┼──────┼──────┼───┼────────┼────────────┤
│ 72 │99年2月3日21│臺中市北區育│黃利群│黃利群以所有之行│楊士賢、陳儒修共同犯販賣│
│    │時10分許    │才街與尊賢街│      │動電話門號0925-9│第三級毒品罪，各處有期徒│
│    │            │口楊士賢之車│      │33133號撥打楊士 │刑貳年拾月。扣案之販賣毒│
│    │            │上          │      │賢及陳儒修所持用│品所得新臺幣貳仟元、帳冊│
│    │            │            │      │之行動電話門號  │壹本、門號0000000000號行│
│    │            │            │      │0000-000000號， │動電話壹支（含SIM卡壹張 │
│    │            │            │      │相約購買第三級毒│）及愷他命壹包（驗餘淨重│
│    │            │            │      │品愷他命，由楊士│壹點捌柒肆壹公克）均沒收│
│    │            │            │      │賢於左列時、地，│。                      │
│    │            │            │      │交付一包（毛重3.│                        │
│    │            │            │      │43公克）價值2000│                        │
│    │            │            │      │元之第三級毒品愷│                        │
│    │            │            │      │他命予黃利群。黃│                        │
│    │            │            │      │利群業已付清價款│                        │
│    │            │            │      │2000元予楊士賢。│                        │
└──┴──────┴──────┴───┴────────┴────────────┘
  附表二（無罪部分）：
 ┌─┬───┬─────┬──────┬────┬────┬────┐
 │ 1│謝宏林│98年12月12│臺中市○○路│ 愷他命 │1包     │2000元  │
 │  │（原起│日20時3分 │之漢口國中旁│        │        │        │
 │  │訴書附│許        │早餐店前    │        │        │        │
 │  │表編號│          │            │        │        │        │
 │  │2）   │          │            │        │        │        │
 ├─┼───┼─────┼──────┼────┼────┼────┤
 │ 2│謝宏林│99年1月21 │臺中市民權派│ 愷他命 │數量不詳│2000元  │
 │  │（原起│日22時34分│出所附近    │        │        │        │
 │  │訴書附│許        │            │        │        │        │
 │  │表編號│          │            │        │        │        │
 │  │3）   │          │            │        │        │        │
 │  │      │          │            │        │        │        │
 ├─┼───┼─────┼──────┼────┼────┼────┤
 │ 3│謝宏林│99年1月23 │臺中市西區梅│ 愷他命 │數量不詳│1000元  │
 │  │（原起│日19時56分│川東路1段42 │        │        │        │
 │  │訴書附│許        │號6樓之1謝宏│        │        │        │
 │  │表編號│          │林住處樓下  │        │        │        │
 │  │4）   │          │            │        │        │        │
 │  │      │          │            │        │        │        │
 ├─┼───┼─────┼──────┼────┼────┼────┤
 │ 4│謝宏林│99年1月24 │臺中市○○路│ 愷他命 │2小包   │1000元  │
 │  │（原起│日15時14分│與公益路之某│        │        │        │
 │  │訴書附│許        │餐廳前      │        │        │        │
 │  │表編號│          │            │        │        │        │
 │  │5）   │          │            │        │        │        │
 │  │      │          │            │        │        │        │
 ├─┼───┼─────┼──────┼────┼────┼────┤
 │ 5│謝宏林│99年1月25 │臺中市○○路│ 愷他命 │數量不詳│1000元  │
 │  │（原起│日0時29分 │之「錢櫃KTV │        │        │        │
 │  │訴書附│許        │」店前      │        │        │        │
 │  │表編號│          │            │        │        │        │
 │  │6）   │          │            │        │        │        │
 │  │      │          │            │        │        │        │
 ├─┼───┼─────┼──────┼────┼────┼────┤
 │ 6│謝宏林│99年1月26 │臺中市西區梅│ 愷他命 │數量不詳│1000元  │
 │  │（原起│日上午9時 │川東路1段42 │        │        │        │
 │  │訴書附│48分許    │號6樓之1謝宏│        │        │        │
 │  │表編號│          │林住處樓下  │        │        │        │
 │  │7）   │          │            │        │        │        │
 │  │      │          │            │        │        │        │
 ├─┼───┼─────┼──────┼────┼────┼────┤
 │ 7│謝宏林│99年1月26 │臺中市西區梅│ 愷他命 │數量不詳│2000元  │
 │  │（原起│日23時3分 │川東路1段42 │        │        │        │
 │  │訴書附│許        │號6樓之1謝宏│        │        │        │
 │  │表編號│          │林住處樓下  │        │        │        │
 │  │8）   │          │            │        │        │        │
 │  │      │          │            │        │        │        │
 ├─┼───┼─────┼──────┼────┼────┼────┤
 │ 8│謝宏林│99年1月28 │臺中市○○路│ 愷他命 │數量不詳│2000元  │
 │  │（原起│日凌晨3時 │與民權路口  │        │        │        │
 │  │訴書附│23分許    │            │        │        │        │
 │  │表編號│          │            │        │        │        │
 │  │9）   │          │            │        │        │        │
 │  │      │          │            │        │        │        │
 ├─┼───┼─────┼──────┼────┼────┼────┤
 │ 9│黃利群│98年11月5 │臺中市北屯區│ 愷他命 │1大包   │4500元  │
 │  │（原起│日14時54分│北屯路某處  │        │        │        │
 │  │訴書附│許        │            │        │        │        │
 │  │表編號│          │            │        │        │        │
 │  │70）  │          │            │        │        │        │
 │  │      │          │            │        │        │        │
 └─┴───┴─────┴──────┴────┴────┴────┘
附表三（被告陳儒修與證人謝宏林之通訊譯文內容）：
┌───┬──────┬──┬──────┬────────────────┬──────────┐
│日期/ │  監聽電話  │出/ │  對方電話  │           通話內容             │     基地台位置     │
│時間  │   （A）    │入  │   （B）    │                                │                    │
├───┼──────┼──┼──────┼────────────────┼──────────┤
│1212  │0000-000000 │出  │0000-000000 │A：現在跟你認識一下啊           │31053臺中市北區大雅 │
│183129│            │    │            │B：要認識多少？                 │路624號             │
│      │            │    │            │A：一樣啊，不過有別的小姐嗎？昨 │                    │
│      │            │    │            │   天小姐不太好看啊，香水噴很多 │                    │
│      │            │    │            │   啊                           │                    │
│      │            │    │            │B：是喔，這樣我反應一下，我問看 │                    │
│      │            │    │            │   看等等打給你                 │                    │
│      │            │    │            │A：好                           │                    │
├───┼──────┼──┼──────┼────────────────┼──────────┤
│1212  │0000-000000 │入  │0000-000000 │B：他一樣小姐最近素質就是這樣啊 │31053臺中市北區大雅 │
│183330│            │    │            │   ，這陣子可能看有沒有新小姐啊 │路624號             │
│      │            │    │            │A：這樣喔                       │                    │
│      │            │    │            │B：一樣嗎？                     │                    │
│      │            │    │            │A：我問一下等等打給你           │                    │
│      │            │    │            │B：好                           │                    │
├───┼──────┼──┼──────┼────────────────┼──────────┤
│1212  │0000-000000 │入  │0000-000000 │A：OK啊你幫我處理一下           │46656臺中市西屯區福 │
│185617│            │    │            │B：這樣我等等打給你             │上巷龍欣一弄26號    │
├───┼──────┼──┼──────┼────────────────┼──────────┤
│1212  │0000-000000 │入  │0000-000000 │B：你在哪裡？                   │31781               │
│185939│            │    │            │A：我在逢甲                     │臺中市○○區○○路  │
│      │            │    │            │B：這樣我們去漢口國中好不好？   │427號               │
│      │            │    │            │A：好好                         │                    │
├───┼──────┼──┼──────┼────────────────┼──────────┤
│1212  │0000-000000 │入  │0000-000000 │B：差不多20分鐘7點20分水果攤    │31781臺中市西屯區福 │
│190109│            │    │            │A：好好                         │星路427號           │
│      │            │    │            │B：去那邊你就知道了             │                    │
│      │            │    │            │A：好好                         │                    │
├───┼──────┼──┼──────┼────────────────┼──────────┤
│1212  │0000-000000 │入  │0000-000000 │A：我到了啊                     │31352臺中市西區中港 │
│193052│            │    │            │B：你繞過來早餐店那邊           │路二段9之7號        │
│      │            │    │            │A：哪邊？                       │                    │
│      │            │    │            │B：漢口國中早餐店你知道嗎？馬總 │                    │
│      │            │    │            │   裁你知道嗎？                 │                    │
│      │            │    │            │A：恩恩                         │                    │
│      │            │    │            │B：先去那邊再打給我，到時候他再 │                    │
│      │            │    │            │   過去                         │                    │
│      │            │    │            │A：好好                         │                    │
├───┼──────┼──┼──────┼────────────────┼──────────┤
│1212  │0000-000000 │出  │0000-000000 │A：大仔你電話真難打欸           │46977臺中市西屯區甘 │
│194023│            │    │            │B：到了喔？                     │州街57號            │
│      │            │    │            │A：恩啊                         │                    │
│      │            │    │            │B：好好我馬上連絡               │                    │
├───┼──────┼──┼──────┼────────────────┼──────────┤
│1212  │0000-000000 │入  │0000-000000 │B：那裡有一個早餐店知道嗎？     │46977臺中市西屯區甘 │
│194830│            │    │            │A：有啊                         │州街57號            │
│      │            │    │            │B：開去早餐店前面等他           │                    │
│      │            │    │            │A：有了我看到他了               │                    │
├───┼──────┼──┼──────┼────────────────┼──────────┤
│1212  │0000-000000 │入  │0000-000000 │B：OK了嗎？                     │46782臺中市北區大雅 │
│200347│            │    │            │A：OK，感謝你                   │路448之1號          │
├───┼──────┼──┼──────┼────────────────┼──────────┤
│0121  │0000-000000 │入  │0000-000000 │B：有確定嗎？                   │46857臺中市西屯區智 │
│210647│            │    │            │A：OK了阿                       │惠街131巷56號       │
│      │            │    │            │B：我這邊也OK阿                 │                    │
│      │            │    │            │A：這樣我等他過來再打給你       │                    │
│      │            │    │            │B：好你再打給我                 │                    │
├───┼──────┼──┼──────┼────────────────┼──────────┤
│0121  │0000-000000 │出  │0000-000000 │A：不可以漏氣欸                 │46857臺中市西屯區智 │
│210712│            │    │            │B：我這個客人反應都不錯欸       │惠街131巷56號       │
│      │            │    │            │A：好好                         │                    │
├───┼──────┼──┼──────┼────────────────┼──────────┤
│0121  │0000-000000 │入  │0000-000000 │B：你出門了嗎？                 │31882臺中市西屯區青 │
│215615│            │    │            │A：要出門去找那個人了           │海路2段256號        │
│      │            │    │            │B：你知道我在哪嗎？             │                    │
│      │            │    │            │A：我不知道欸                   │                    │
│      │            │    │            │B：五權路民權派出所知道嗎？五權 │                    │
│      │            │    │            │   路跟民權路                   │                    │
│      │            │    │            │A：好啦                         │                    │
│      │            │    │            │B：你多久會到？                 │                    │
│      │            │    │            │A：差不多2-30分鐘吧             │                    │
├───┼──────┼──┼──────┼────────────────┼──────────┤
│0121  │0000-000000 │出  │0000-000000 │A：加一半喔                     │31892臺中市北屯區中 │
│220843│            │    │            │B：小姐要增加就是了，了解啦     │清路2-6號           │
├───┼──────┼──┼──────┼────────────────┼──────────┤
│0121  │0000-000000 │入  │0000-000000 │B：到哪裡了？                   │31892臺中市北屯區中 │
│222202│            │    │            │A：到了啊                       │清路2-6號           │
│      │            │    │            │B：我在民權派出所路口了         │                    │
│      │            │    │            │A：你在哪裡？                   │                    │
│      │            │    │            │B：我在對面                     │                    │
│      │            │    │            │A：我在桶仔米糕那邊             │                    │
│      │            │    │            │B：好你停那邊就好了             │                    │
├───┼──────┼──┼──────┼────────────────┼──────────┤
│0121  │0000-000000 │出  │0000-000000 │A：OK了嗎？                     │36896臺中市西屯區大 │
│223440│            │    │            │B：我在等你啊，我在大廳，等我一 │弘街85號            │
│      │            │    │            │   下                           │                    │
├───┼──────┼──┼──────┼────────────────┼──────────┤
│0123  │0000-000000 │出  │0000-000000 │A：支援一下                     │31587臺中市北區健行 │
│060517│            │    │            │B：一樣還是？                   │路657號             │
│      │            │    │            │A：一樣的版路，不過昨天的尾數， │                    │
│      │            │    │            │   昨天後面的尾數，半就對了     │                    │
│      │            │    │            │B：50嗎？                       │                    │
│      │            │    │            │A：對，人家在問                 │                    │
│      │            │    │            │B：50可能要30                   │                    │
│      │            │    │            │A：沒辦法                       │                    │
│      │            │    │            │B：那就不是我要賺的，要嗎？     │                    │
│      │            │    │            │A：要問一下                     │                    │
│      │            │    │            │B：不然你問一下                 │                    │
├───┼──────┼──┼──────┼────────────────┼──────────┤
│0123  │0000-000000 │入  │0000-000000 │B：有確定嗎？                   │31587臺中市北區健行 │
│061911│            │    │            │A：他說明天好了                 │路657號             │
│      │            │    │            │B：好                           │                    │
├───┼──────┼──┼──────┼────────────────┼──────────┤
│0123  │0000-000000 │入  │0000-000000 │A：昨天跟你講的那個             │46857臺中市西屯區智 │
│181733│            │    │            │B：好，我等一下打給我，我在剪頭 │惠街131巷56號       │
│      │            │    │            │   髮                           │                    │
│      │            │    │            │A：好                           │                    │
├───┼──────┼──┼──────┼────────────────┼──────────┤
│0123  │0000-000000 │入  │0000-000000 │B：你在哪？                     │46857臺中市西屯區智 │
│183840│            │    │            │A：青海路這                     │惠街131巷56號       │
│      │            │    │            │B：你過來載我                   │                    │
│      │            │    │            │A：好，等我一下                 │                    │
│      │            │    │            │B：你快到打給我                 │                    │
├───┼──────┼──┼──────┼────────────────┼──────────┤
│0123  │0000-000000 │出  │0000-000000 │A：我現在過去喔，十幾分也到了   │46857臺中市西屯區智 │
│194356│            │    │            │B：好，到前三分鐘打給我         │惠街131巷56號       │
│      │            │    │            │A：你聯絡好了嗎？               │                    │
│      │            │    │            │B：聯絡好了                     │                    │
│      │            │    │            │A：OK                           │                    │
├───┼──────┼──┼──────┼────────────────┼──────────┤
│0123  │0000-000000 │出  │0000-000000 │A：可以下來了                   │46713臺中市西區民權 │
│195630│            │    │            │B：好                           │路324號             │
├───┼──────┼──┼──────┼────────────────┼──────────┤
│0124  │0000-000000 │出  │0000-000000 │A：一樣的版路                   │36061臺中市北區大雅 │
│112002│            │    │            │B：要等一下，我問一下，他昨天是 │路473之6號          │
│      │            │    │            │   跟我說中午，我等一下確定打給 │                    │
│      │            │    │            │   你                           │                    │
│      │            │    │            │A：好                           │                    │
├───┼──────┼──┼──────┼────────────────┼──────────┤
│0124  │0000-000000 │入  │0000-000000 │B：我OK了，你在哪？             │36491臺中市西屯區臺 │
│143137│            │    │            │A：我有點忙，你在哪？           │中港路二段100之10號 │
│      │            │    │            │B：我在英才路跟公益路這         │                    │
│      │            │    │            │A：要叫人過去載你嗎？           │                    │
│      │            │    │            │B：可以啊                       │                    │
│      │            │    │            │A：載你之後再去找他就對了？     │                    │
│      │            │    │            │B：對                           │                    │
│      │            │    │            │A：這樣等我一下，我叫人過去載你 │                    │
│      │            │    │            │B：你差不多多久會到？           │                    │
│      │            │    │            │A：我忙完打給你                 │                    │
│      │            │    │            │B：好                           │                    │
├───┼──────┼──┼──────┼────────────────┼──────────┤
│0124  │0000-000000 │入  │0000-000000 │B：你差不多多久？               │46857臺中市西屯區智 │
│144911│            │    │            │A：我叫去載你，你在哪？         │惠街131巷56號       │
│      │            │    │            │B：公益路跟英才路               │                    │
│      │            │    │            │A：好                           │                    │
├───┼──────┼──┼──────┼────────────────┼──────────┤
│0124  │0000-000000 │入  │0000-000000 │A：他差不多20分會到             │46857臺中市西屯區智 │
│145841│            │    │            │B：你叫小胖過來？               │惠街131巷56號       │
│      │            │    │            │A：對                           │                    │
├───┼──────┼──┼──────┼────────────────┼──────────┤
│0124  │0000-000000 │入  │0000-000000 │B：你叫大胖過來他有我的電話嗎？ │46857臺中市西屯區智 │
│151331│            │    │            │A：有，我有留你的電話給他       │惠街131巷56號       │
│      │            │    │            │B：他電話多少，我打給他，因為我 │                    │
│      │            │    │            │   們現在要走了                 │                    │
│      │            │    │            │A：我等一下打給你               │                    │
├───┼──────┼──┼──────┼────────────────┼──────────┤
│0124  │0000-000000 │出  │0000-000000 │A：0000000000                   │46857臺中市西屯區智 │
│151407│            │    │            │B：好                           │惠街131巷56號       │
├───┼──────┼──┼──────┼────────────────┼──────────┤
│0125  │0000-000000 │出  │0000-000000 │A：一樣一個單位                 │46857臺中市西屯區智 │
│000854│            │    │            │B：今天新叫的小姐嗎？           │惠街131巷56號       │
│      │            │    │            │A：兩個單位喔？                 │                    │
│      │            │    │            │B：恩恩你等我一下               │                    │
├───┼──────┼──┼──────┼────────────────┼──────────┤
│0125  │0000-000000 │入  │0000-000000 │B：你在哪？                     │46857臺中市西屯區智 │
│001115│            │    │            │A：我在西屯這邊欸               │惠街131巷56號       │
│      │            │    │            │B：你可以來錢櫃載我嗎？         │                    │
│      │            │    │            │A：好啊                         │                    │
├───┼──────┼──┼──────┼────────────────┼──────────┤
│0125  │0000-000000 │出  │0000-000000 │A：下來啊                       │39466臺中市西區五權 │
│002912│            │    │            │B：OK，好                       │路96號              │
├───┼──────┼──┼──────┼────────────────┼──────────┤
│0125  │0000-000000 │出  │0000-000000 │A：你在哪裡？                   │31628臺中市中區興民 │
│043427│            │    │            │B：店裡啊                       │街1號               │
│      │            │    │            │A：過去載你喔                   │                    │
│      │            │    │            │B：要中午欸，都那個了，小姐都坐 │                    │
│      │            │    │            │   檯了                         │                    │
│      │            │    │            │A：是喔                         │                    │
├───┼──────┼──┼──────┼────────────────┼──────────┤
│0125  │0000-000000 │入  │0000-000000 │B：你等一下12點半來我家載我可以 │46857臺中市西屯區智 │
│115315│            │    │            │   嗎？                         │惠街131巷56號       │
│      │            │    │            │A：好好                         │                    │
├───┼──────┼──┼──────┼────────────────┼──────────┤
│0125  │0000-000000 │入  │0000-000000 │A：我到了                       │46713臺中市西區五權 │
│125238│            │    │            │B：好我下去                     │路324號             │
├───┼──────┼──┼──────┼────────────────┼──────────┤
│0126  │0000-000000 │入  │0000-000000 │B：可能要靠中午那邊喔           │46857臺中市西屯區智 │
│084840│            │    │            │A：死胖子昨天晚上就要找你的事情 │惠街131巷56號       │
│      │            │    │            │   ，我剛睡醒才知道             │                    │
│      │            │    │            │B：等一下在那個                 │                    │
│      │            │    │            │A：好好沒關係                   │                    │
├───┼──────┼──┼──────┼────────────────┼──────────┤
│0126  │0000-000000 │入  │0000-000000 │B：你現在過來載我啊             │46857臺中市西屯區智 │
│085703│            │    │            │A：你現在要那個喔？             │惠街131巷56號       │
│      │            │    │            │B：他現在起來了啊               │                    │
│      │            │    │            │A：好好                         │                    │
├───┼──────┼──┼──────┼────────────────┼──────────┤
│0126  │0000-000000 │出  │0000-000000 │A：到了喔                       │31321臺中市西區公益 │
│094811│            │    │            │B：喔好                         │路119號             │
├───┼──────┼──┼──────┼────────────────┼──────────┤
│0126  │0000-000000 │入  │0000-000000 │B：要見面嗎？                   │46857臺中市西屯區智 │
│230328│            │    │            │A：對                           │惠街131巷56號       │
│      │            │    │            │B：你差不多12點多來我家         │                    │
│      │            │    │            │A：這次是那個喔                 │                    │
│      │            │    │            │B：有增加double還是怎樣？       │                    │
│      │            │    │            │A：就我平常找你的double啊       │                    │
│      │            │    │            │B：今天找我的double嗎？         │                    │
│      │            │    │            │A：對                           │                    │
│      │            │    │            │B：沒關係，12點多的時候你打樓下 │                    │
│      │            │    │            │   打給我                       │                    │
├───┼──────┼──┼──────┼────────────────┼──────────┤
│0127  │0000-000000 │出  │0000-000000 │A：你在忙喔？                   │31882臺中市西屯區青 │
│053236│            │    │            │B：還好啊                       │海路2段256號        │
│      │            │    │            │A：晚點見面一下                 │                    │
│      │            │    │            │B：不行欸                       │                    │
│      │            │    │            │A：怎樣講？                     │                    │
│      │            │    │            │B：處理完了啊                   │                    │
│      │            │    │            │A：好啦好                       │                    │
├───┼──────┼──┼──────┼────────────────┼──────────┤
│0128  │0000-000000 │入  │0000-000000 │B：有空嗎？                     │36278臺中市南屯區文 │
│032340│            │    │            │A：有啊                         │心路一段552號       │
│      │            │    │            │B：有人要去找你喔？             │                    │
│      │            │    │            │A：哪裡？                       │                    │
│      │            │    │            │B：潮州街那邊你知道嗎？         │                    │
│      │            │    │            │A：我知道                       │                    │
│      │            │    │            │B：你到潮州街打給我             │                    │
├───┼──────┼──┼──────┼────────────────┼──────────┤
│0128  │0000-000000 │出  │0000-000000 │A：你可以出來了喔？             │31352臺中市西區中港 │
│033802│            │    │            │B：我彎出來就到了               │路二段9之7號        │
└───┴──────┴──┴──────┴────────────────┴──────────┘